```{r}
x <- c(100,90,88,70)

sum(x)
mean(x)
var(x)
sd(x)
max(x)
min(x)
length(x)
NROW(x)


x<- c(100,90,88,65,NA)

sum(x)  #NA값이 들어있는 벡터를 사칙연산 할 경우는 답은 NA다.
sum(x,na.rm = T)
mean(x,na.rm = T)
var(x,na.rm = T)
sd(x,na.rm = T)
max(x,na.rm = T)
min(x,na.rm = T)
length(x)
NROW(x)



```
★그룹함수
x <-  c(100,90,88,70)

#합 : 벡터형의 합을 구할때 루프가 아닌 전체를 보고 합을 구함으로 sql보다 효율적이다.(속도가 빠르다)
sum(x)

#평균
mean(x)

#분산
var(x)

#표준편차
sd(x)

#최대값
max(x)

#최소값
min(x)

#갯수
length(x)
NROW(x)

#NA값이 들어있는 벡터를 계산 할 때
x<- c(100,90,88,65,NA)


#NA값이 들어있는 벡터를 사칙연산 할 경우는 답은 NA다.
sum(x)  
sum(x,na.rm = T)  #NA를 제거하고 연산을 하겠다 라는 뜻.
mean(x,na.rm = T)
var(x,na.rm = T)
sd(x,na.rm = T)
max(x,na.rm = T)
min(x,na.rm = T)
length(x)   #NA는 갯수를 셀때는 포함되어 세어진다.
NROW(x)


```{r}
max(emp$SALARY)

max(emp[emp$JOB_ID == "ST_CLERK",c("SALARY")])

max(emp[!is.na(emp$COMMISSION_PCT),c("SALARY")])

df <- data.frame(name=c('king', 'smith', 'jane', 'scott'), sql=c(96,NA,78,90), python=c(75,91,86,NA),stringsAsFactors=F)
for(i in 1:nrow(df)) {c <- ifelse(is.na(df$sql),0,a)+ifelse(is.na(df$python),0,b)}
df<-cbind(df,c)
df

total <- ifelse(is.na(df$sql),0,df$sql) + ifelse(is.na(df$python),0,df$python)
total
df<- cbind(df,total)

```


[문제87] 최대월급을 출력하세요

max(emp$SALARY,na.rm = T)

[문제88] 직업이 ST_CLERK 인 사원들중에 최대월급을 출력하세요

max(emp[emp$JOB_ID == "ST_CLERK",c("SALARY")])

[문제89] 커미션이 NA 가 아닌 사원들의 월급중에서 최대값을 출력하세요

max(emp[!is.na(emp$COMMISSION_PCT),c("SALARY")])

> df <- data.frame(name=c('king', 'smith', 'jane', 'scott'), sql=c(96,NA,78,90), python=c(75,91,86,NA),stringsAsFactors=F)

> df
   name sql python
1  king  96     75
2 smith  NA     91
3  jane  78     86
4 scott  90     NA


[문제90] total 컬럼을 생성해서 sql과 python 의 총합을 구하세요.

#내 답안
df <- data.frame(name=c('king', 'smith', 'jane', 'scott'), sql=c(96,NA,78,90), python=c(75,91,86,NA),stringsAsFactors=F)
for(i in 1:nrow(df)) {c <- ifelse(is.na(df$sql),0,a)+ifelse(is.na(df$python),0,b)}
df<-cbind(df,c)
df

#선생님 답안
df <- data.frame(name=c('king', 'smith', 'jane', 'scott'), sql=c(96,NA,78,90), python=c(75,91,86,NA),stringsAsFactors=F)
total <- ifelse(is.na(df$sql),0,df$sql) + ifelse(is.na(df$python),0,df$python)
total
df<- cbind(df,total)

```{r}
aggregate(SALARY~JOB_ID, emp,mean)



```

★aggregate함수
데이터를 분할하고 각 그룹으로 묶은후 그룹함수 적용

aggregate(계산 될 컬럼~분할 해야 할 기준의 컬럼, 데이터,함수)

ex> JOB_ID별로 급여의 총액을 구하세요.
    aggregate(SALARY~JOB_ID, emp, sum)

```{r}
aggregate(SALARY~DEPARTMENT_ID,emp,sum)

x<-aggregate(SALARY~DEPARTMENT_ID,emp,sum)
x<- rbind(x, c(NA,emp[is.na(emp$DEPARTMENT_ID), "SALARY"]))
x

#help(aggregate)
aggregate(SALARY~DEPARTMENT_ID + JOB_ID,emp,sum)
orderBy(~DEPARTMENT_ID + JOB_ID, aggregate(SALARY~DEPARTMENT_ID+JOB_ID,emp,sum)) #부서 아이디별로 정렬 

x<- aggregate(SALARY~DEPARTMENT_ID + JOB_ID,emp,sum)
y<- emp[is.na(emp$DEPARTMENT_ID),c("JOB_ID", "SALARY")]
x<- rbind(x, c(NA,y$JOB_ID,y$SALARY))
x

orderBy(~-SALARY,aggregate(SALARY~DEPARTMENT_ID,emp,sum))

aggregate(EMPLOYEE_ID~JOB_ID, emp, NROW)
aggregate(EMPLOYEE_ID~JOB_ID, emp, length)

```

[문제91] 부서번호별로 급여에 총액을 출력하세요.
 
aggregate(SALARY~DEPARTMENT_ID, emp, sum)

[문제92] 부서번호, 직업별로 급여에 총액을 출력하세요.

aggregate(SALARY~DEPARTMENT_ID + JOB_ID, emp, sum)

[문제93] 부서번호별 최대월급을 출력하는데 최대월급이 높은것부터 출력하세요.

orderBy(~-SALARY,aggregate(SALARY~DEPARTMENT_ID, emp, sum))

[문제94] 직업별 인원수를 출력하세요.

aggregate(EMPLOYEE_ID~JOB_ID, emp, NROW)
aggregate(EMPLOYEE_ID~JOB_ID, emp, length)
```{r}

m<- matrix(1:4, ncol = 2)
dim(m)
m
apply(m, 1,sum)   #행단위로 합을 구하고 싶을 때 사용
apply(m, 2,sum)
apply(m, c(1,2),sum)

df<- data.frame(name=c("king", "smith", "jane"), sql = c(90,80,70), python=c(75,90,86))
df
apply(df[,(2:3)],1,sum)
apply(df[,(2:3)],2,sum)
apply(df[,(2:3)],1,mean)
apply(df[,(2:3)],2,mean)

rowSums(df[,2:3],na.rm = T) 
rowMeans(df[,2:3],na.rm = T)

colSums(df[,2:3],na.rm = T) 
colMeans(df[,2:3],na.rm = T)

```

★apply
 - 행렬, 배열, 데이터 프레임에 함수를 적용한 결과를 벡터, 리스트, 배열 형태로 리턴한다.
 - 행렬에서 행이나 열의 방향으로 함수를 적용
 
apply(x, MARGIN, FUN)
x : 행렬, 배열, 데이터프레임.
MARGIN : 함수를 적용할 때 방향을 지정.
          1: 행방향, 2: 열방향, c(1,2): 행과 열을 같이
FUN : 적용 할 함수


rowSums() : 배열, 행렬, 데이터 프레임의 행의 합
rowMeans() : 배열, 행렬, 데이터 프레임의 행의 평균

colSums() : 배열, 행렬, 데이터 프레임의 열의 합
colMeans() : 배열, 행렬, 데이터 프레임의 열의 평균

```{r}
df <- data.frame(name=c('king', 'smith', 'jane', 'scott'), sql=c(96,NA,78,90), python=c(75,91,86,NA),stringsAsFactors=F)
df
df<- cbind(df, Total = apply(df[,c(2,3)],1,sum, na.rm = T))    #정답
df<- rbind(df, c('Total', apply(df[,c(2:4)],2,sum, na.rm = T)))  #세로로 합계 값 산출


```
[문제95] total 컬럼을 생성해서 sql과 python 의 합을 구하세요.
	 (단 apply함수를 이용하세요)

df <- data.frame(name=c('king', 'smith', 'jane', 'scott'), sql=c(96,NA,78,90), python=c(75,91,86,NA),stringsAsFactors=F)
df<- cbind(df, Total = apply(df[,c(2,3)],1,sum, na.rm = T)) 
df

```{r}
x<- list(a=1:3, b=4:6)
str(x)
mean(x$a)
mean(x$b)
lapply(x,mean)
str(lapply(x,mean))

df <- data.frame(name=c("king", "smith", "jane", "scott"), sql = c(95,NA,70,90), python= c(75,90,85,NA))

lapply(df[,2:3],mean,na.rm=T)
apply(df[,2:3],2,mean,na.rm=T)
colMeans(df[,2:3],na.rm=T)

str(lapply(df[,2:3],mean,na.rm=T))

lapply(df[,2:3],mean,na.rm=T)
unlist(lapply(df[,2:3],mean,na.rm=T))

matrix(unlist(lapply(df[,2:3],mean,na.rm=T)))
matrix(unlist(lapply(df[,2:3],mean,na.rm=T)),ncol = 2, byrow = T)

as.data.frame(matrix(unlist(lapply(df[,2:3],mean,na.rm=T)),ncol = 2, byrow = T))   
d<- as.data.frame(matrix(unlist(lapply(df[,2:3],mean,na.rm=T)),ncol = 2, byrow = T))   
str(d)
names(d) <- c("sql", "python")
d

l <- lapply(df[,2:3],mean,na.rm=T)
l
sum(l)
sum(unlist(l))
do.call(sum,l)
do.call(cbind,lapply(df[,2:3],mean,na.rm=T))

x<- list(data.frame(name="scott", sal = 100),data.frame(name = "king", sal = 200))
x

unlist(x)
do.call(rbind,x)

```
★lapply
  - 벡터, 리스트, 데이터프레임에 함수를 적용하고 그결과를 리스트로 리턴하는 함수
  - list : 서로 다른 데이터 타입에 값을 저장하는 기능

x<- list(a=1:3, b=4:6)
str(x)
mean(x$a)
mean(x$b)
lapply(x,mean)  #list형으로 나온다(list는 키/값  키/값 형식으로 나온다.)
str(lapply(x,mean))

df <- data.frame(name=c("king", "smith", "jane", "scott"), sql = c(95,NA,70,90), python= c(75,90,85,NA))

#3개의 결과값이 같다.
lapply(df[,2:3],mean,na.rm=T)
apply(df[,2:3],2,mean,na.rm=T)
colMeans(df[,2:3],na.rm=T)       

#data.frame -> list -> data.frame

  1.unlist()를 이용하여 리스트를 벡터로 변환
  
  lapply(df[,2:3],mean,na.rm=T)   #list 형식
  unlist(lapply(df[,2:3],mean,na.rm=T))   #벡터형으로 변환됨
  
  2.matrix()를 이용하여 벡터를 행렬로 변환
  matrix(unlist(lapply(df[,2:3],mean,na.rm=T)))   #행렬로 변환됨
  matrix(unlist(lapply(df[,2:3],mean,na.rm=T)),ncol = 2, byrow = T)   #행과 열을 설정 할 수 있음
  
  3.as.data.frame()을 이용하여 행렬을 데이터프레임으로 변환
  as.data.frame(matrix(unlist(lapply(df[,2:3],mean,na.rm=T)),ncol = 2, byrow = T))   #data.frame모양으로 변환됨
  d<- as.data.frame(matrix(unlist(lapply(df[,2:3],mean,na.rm=T)),ncol = 2, byrow = T))   #함수에 담기
  str(d)   #형태 확인해주고
  names(d) <- c("sql", "python")   #컬럼 이름 붙여주기
  d   #확인
  
l <- lapply(df[,2:3],mean,na.rm=T)
l
sum(l)   #오류 발생
sum(unlist(l))   #오류 해결법(1)
do.call(sum,l)   #오류 해결법(2)
do.call(cbind,lapply(df[,2:3],mean,na.rm=T))  #do.call: list에다가 함수를 적용하는 것

x<- list(data.frame(name="scott", sal = 100),data.frame(name = "king", sal = 200))
x

unlist(x)
do.call(rbind,x)   #list형식에 함수를 적용하려면 do.call사용!!

```{r}
sapply(df[,2:3], mean, na.rm=T)
sapply(df[,2:3], sum, na.rm=T)
 
tapply(emp$SALARY, emp$DEPARTMENT_ID, sum)
str(tapply(emp$SALARY, emp$DEPARTMENT_ID, sum))

```
★sapply
 - 벡터, 리스트, 데이터프레임에 함수를 적용하고 그 결과를 벡터로 리턴하는 함수.

sapply(df[,2:3], mean, na.rm=T)

★tapply
 - 벡터, 데이터프레임에 저장된 데이터를 주어진 기준에 따라 그룹으로 묶은 뒤 그룹함수를 적용하고 그 결과를 리턴하는 함수.
 
#tapply(연산을 할 데이터, 그룹으로 묶을 기준, 함)
tapply(emp$SALARY, emp$DEPARTMENT_ID, sum)
```{r}

aggregate(emp$SALARY~emp$DEPARTMENT_ID + emp$JOB_ID,emp,sum)

tapply(emp$SALARY, list(emp$DEPARTMENT_ID,emp$JOB_ID), sum)

help(tapply)

list(emp$DEPARTMENT_ID,emp$JOB_ID)

x<-tapply(emp$SALARY, list(emp$DEPARTMENT_ID,emp$JOB_ID), sum)
x[is.na(x) == T] <- 0
x

tapply(emp$SALARY, list(emp$DEPARTMENT_ID,emp$JOB_ID), sum, default = 0)


x<- aggregate(emp$SALARY~emp$JOB_ID+format(as.Date(emp$HIRE_DATE, "%Y/%m/%d"), "%Y"),emp,sum,na.rm = T)
names(x) <- c("JOB_ID", "YEAR", "SALARY")
orderBy(~JOB_ID+YEAR,x)

tapply(emp$SALARY, list(format(as.Date(emp$HIRE_DATE), "%Y"),emp$JOB_ID), sum, default = 0)

tapply(emp$EMPLOYEE_ID,emp$JOB_ID,NROW)

s<- tapply(1:100, 1:100%%2 ==0, sum)
s
names(s) <- c("홀수", "짝수")
s
```


[문제96] 부서, 직업별 급여 총액을 구하세요.
	 (aggregate,tapply)
	 
aggregate(emp$SALARY~emp$DEPARTMENT_ID + emp$JOB_ID,emp,sum)

tapply(emp$SALARY, list(emp$DEPARTMENT_ID,emp$JOB_ID), sum)   #이런 모양을 크로스 테이블이라고 한다.

[문제97] 96번문제의 결과를 x변수에 저장한 후  NA값들을 0으로 설정해주세요.

x<-tapply(emp$SALARY, list(emp$DEPARTMENT_ID,emp$JOB_ID), sum)
x[is.na(x) == T] <- 0
x

x<-tapply(emp$SALARY, list(emp$DEPARTMENT_ID,emp$JOB_ID), sum, default = 0)

[문제98] job_id, hire_date(년도4자리) 총액 급여를 구하시고  NA 대신에 0 으로 출력하세요.

x<- aggregate(emp$SALARY~emp$JOB_ID+format(as.Date(emp$HIRE_DATE, "%Y/%m/%d"), "%Y"),emp,sum,na.rm = T)
names(x) <- c("JOB_ID", "YEAR", "SALARY")
orderBy(~JOB_ID+YEAR,x)

tapply(emp$SALARY, list(format(as.Date(emp$HIRE_DATE), "%Y"),emp$JOB_ID), sum, default = 0)

[문제99] 부서별 인원수를 구하세요.(tapply 함수 사용)

tapply(emp$EMPLOYEE_ID,emp$JOB_ID,NROW)

[문제100] 1부터 100까지 짝수합, 홀수합을 tapply를 이용해서 구하세요.

s<- tapply(1:100, 1:100%%2 ==0, sum)
names(s) <- c("홀수", "짝수")   #F = 홀수  T = 짝수
s