```{r}
df<- data.frame(d1 = c('남자','여자'), d2 = c(226965,241319),stringsAsFactors= F)
df

label1 = round(df$d2/sum(df$d2)*100,1)
label = paste(df$d1 ,label1, "%", sep="")
label

pie(df$d2,
    labels=label,
    main = "성별 인구 비율",
    col = heat.colors(length(df$d1)))

pie3D(label1,
      labels = label,
      start = 2,
      explode = 0.1,
      labelcex = 0.8,
      main = "성별 인구 비율",
      col = c("blue","red"))
legend(x=0.1,y=1,legend = df$d1, cex = 0.6, fill=c("blue", "red"))


bp <- barplot(height = df$d2,
              space = 1.3,
              width = 0.5,
              names.arg = df$d1,
              horiz = F,
              col = rainbow(length(df$d1)),
              main = "성별 인구 비율",
              ylab = "조사수",
              xlab = "비율",
              xlim = c(0,3),
              ylim = c(0,300000),
              axes=F)
text(x=bp,y=df$d2,labels= paste(df$d2,"명"),pos=3)




```

[문제150] 성별 현황을 조사 자료를 이용하여 성별 인구 비율을 원형 차트로 만드세요.

성별 현황

구분	조사수
----	------
남자	226965
여자	241319	

df<- data.frame(구분 = c('남자','여자'), 조사수 = c(226965,241319),stringsAsFactors= F)
df

label = paste(df$구분 ,round(df$조사수/sum(df$조사수)*100,1), "%")
label

pie(df$조사수,
       lables=label, 
       main = "성별 인구 비율",
       col = rainbow(length(df$구분)))

pie3D(label1,
      labels = label,
      start = 2,
      explode = 0.1,
      labelcex = 0.8,
      main = "성별 인구 비율",
      col = c("blue","red"))
legend(x=0.1,y=1,legend = df$d1, cex = 0.6, fill=c("blue", "red"))



[문제151] 성별 현황을 조사 자료를 이용하여 성별 인구수를 막대그래프로 만드세요.

성별 현황

구분	조사수
----	------
남자	226965
여자	241319	

bp <- barplot(height = df$d2,
              space = 1.3,
              width = 0.5,
              names.arg = df$d1,
              horiz = F,
              col = rainbow(length(df$d1)),
              main = "성별 인구 비율",
              ylab = "조사수",
              xlab = "비율",
              xlim = c(0,3),
              ylim = c(0,300000),
              axes=F)       #axes = F 축 제거
text(x=bp,y=df$d2,labels= paste(df$d2,"명"),pos=3)

```{r}
x1<- c(2,6,9,5)
x2<- c(8,10,15,6)

data<- rbind(x1,x2)
name<- c("영업1팀","영업2팀","영업3팀","영업4팀")
label<- c("2016년", "2017년")

barplot(data,
        names.arg = name,
        main = "영업팀별 실적",
        xlab = "영업팀",
        ylab = "판매실적(억원)",
        ylim = c(0,30),
        legend.text = label,
        col = c("darkblue","red"))

barplot(data,
        names.arg = name,
        main = "영업팀별 실적",
        beside = T,
        xlab = "영업팀",
        ylab = "판매실적(억원)",
        ylim = c(0,20),
        legend.text = label,  
        args.legend = list(x="topright"),
        col = c("darkblue","red"))



```
★stacked bar chart (스택형 바 차트)

x1<- c(2,6,9,5)
x2<- c(8,10,15,6)

data<- rbind(x1,x2)
name<- c("영업1팀","영업2팀","영업3팀","영업4팀")
label<- c("2016년", "2017년")

barplot(data,
        names.arg = name,
        main = "영업팀별 실적",
        xlab = "영업팀",
        ylab = "판매실적(억원)",
        ylim = c(0,30),
        legend.text = label,
        col = c("darkblue","red"))

★grouped bar chart(그룹형 바 차트)

barplot(data,
        names.arg = name,
        main = "영업팀별 실적",
        beside = T,
        xlab = "영업팀",
        ylab = "판매실적(억원)",
        ylim = c(0,20),
        legend.text = label,      #범례
        args.legend = list(x="topright"),   #범례위치 (top,topleft,topright)
        col = c("darkblue","red"))

```{r}
x2014<- aggregate(qty~name+year,fruits_sales,sum)[fruits_sales$year==2014,c("qty")]
x2015<- aggregate(qty~name+year,fruits_sales,sum)[fruits_sales$year==2015,c("qty")]
x2016<- aggregate(qty~name+year,fruits_sales,sum)[fruits_sales$year==2016,c("qty")]
x2017<- aggregate(qty~name+year,fruits_sales,sum)[fruits_sales$year==2017,c("qty")]

data<-rbind(x2014,x2015) 
data<-rbind(data,x2016) 
data<-rbind(data,x2017) 
colnames(data)<- c("apple","banana","berry","orange")
rownames(data)<- c(2014,2015,2016,2017)
data

name<- c("apple","banana","berry","orange")
label<- c("2014년", "2015년","2016년","2017년")

barplot(data,
        names.arg = name,
        main = "연도별 과일 판매량",
        beside = T,
        xlab = "과일",
        ylab = "판매량",
        ylim = c(0,20),
        legend.text = label,  
        args.legend = list(x="topright"),
        col = c("red","darkblue","green","black"))

```
[문제152] fruits_sales.csv file 읽어 들인 년도, 과일이름별 판매량을  그룹형 막대 그래프로 만드세요.

x2014<- aggregate(qty~name+year,fruits_sales,sum)[fruits_sales$year==2014,c("qty")]
x2015<- aggregate(qty~name+year,fruits_sales,sum)[fruits_sales$year==2015,c("qty")]
x2016<- aggregate(qty~name+year,fruits_sales,sum)[fruits_sales$year==2016,c("qty")]
x2017<- aggregate(qty~name+year,fruits_sales,sum)[fruits_sales$year==2017,c("qty")]

data<-rbind(x2014,x2015) 
data<-rbind(data,x2016) 
data<-rbind(data,x2017) 
colnames(data)<- c("apple","banana","berry","orange")
rownames(data)<- c(2014,2015,2016,2017)
data

name<- c("apple","banana","berry","orange")
label<- c("2014년", "2015년","2016년","2017년")

barplot(data,
        names.arg = name,
        main = "연도별 과일 판매량",
        beside = T,
        xlab = "과일",
        ylab = "판매량",
        ylim = c(0,20),
        legend.text = label,  
        args.legend = list(x="topright"),
        col = c("red","darkblue","green","black"))


#선생님
[문제152] fruits_sales.csv file 읽어 들인 년도, 과일이름별 판매량을  그룹형 막대 그래프로 만드세요.

setwd('c:/r')
f_sale <- read.csv('fruits_sales.csv', stringsAsFactors=F)

library(sqldf)

x<-tapply(f_sale$qty,
       list(f_sale$name, f_sale$year),
       sum)
x

      2014 2015 2016 2017
apple     6   10   13   15
banana    2    7   10   12
berry     9   15   11   17
orange    7    3    5    6

barplot(x,
        xlab='년도', ylab='판매량',
        col=c('red','yellow','green','orange'),
        beside=TRUE,
        ylim=c(0,20))
legend('topright',
       title='과일',
       legend=rownames(x),
       pch=15, col=c('red','yellow','green','orange'),
       cex=0.7)
title(main='년도별 과일판매량')


sale_cnt <- t(tapply(f_sale$qty,
                     list(f_sale$name, f_sale$year),
                     sum))
sale_cnt

     apple banana berry orange
2014     6      2     9      7
2015    10      7    15      3
2016    13     10    11      5
2017    15     12    17      6


barplot(sale_cnt,
        xlab='과일', ylab='판매량',
        col=c('red','blue','green'),
        beside=TRUE,
        ylim=c(0,20))
legend('topright',
       title='년도',
       legend=c(2014,2015,2016,2017),
       pch=15, col=c('red','blue','green'),
       cex=0.7)
title(main='년도별 과일판매량')
```{r}
x<-sqldf("select count(employee_id) c_emp, department_id from emp group by department_id")
x
x1<-x[,""]

x$DEPARTMENT_ID<- sort(x$DEPARTMENT_ID, decreasing= F, na.last=TRUE)

for(i in 1:length(x$DEPARTMENT_ID)) {ifelse(is.na(x$DEPARTMENT_ID[i]), x$DEPARTMENT_ID[i] <- "부서없음",print(x$DEPARTMENT_ID[i]))}

bp<-barplot(x$c_emp,
            names.arg = x$DEPARTMENT_ID,
            main = "부서별 인원수",
            beside = T,
            xlab = "부서",
            ylab = "인원수",
            ylim = c(0,50),
            legend.text = label,  
            args.legend = list(x="topright"),
            col = rainbow(length(x$DEPARTMENT_ID)),
            space = 1,
            cex.names = 0.7)

text(x=bp,y=x$c_emp,labels= paste(x$c_emp,"명"),pos=3)


x<- aggregate(EMPLOYEE_ID ~ DEPARTMENT_ID, emp, length)
y<- c('부서없음', sum(is.na(emp$DEPARTMENT_ID)))
z<- rbind(x,y)
names(z) <- c('dept_id','cn')

barplot(as.numeric(z$cn),
            names.arg = z$dept_id,
            main = "부서별 인원수",
            beside = T,
            xlab = "부서",
            ylab = "인원수",
            ylim = c(0,50),
            legend.text = label,  
            args.legend = list(x="topright"),
            col = rainbow(length(z$dept_id)),
            space = 1,
            cex.names = 0.7,
            las=3)






```
[문제153] 부서별 인원수 막대그래프를 생성하세요. 단 부서없는 사원들의 인원수도 포함하세요.

#1
x<-sqldf("select count(employee_id) c_emp, department_id from emp group by department_id")

for(i in 1:length(x$DEPARTMENT_ID)) {ifelse(is.na(x$DEPARTMENT_ID[i]), x$DEPARTMENT_ID[i] <- "부서없음",print(x$DEPARTMENT_ID[i]))}

bp<-barplot(x$c_emp,
            names.arg = x$DEPARTMENT_ID,
            main = "부서별 인원수",
            beside = T,
            xlab = "부서",
            ylab = "인원수",
            ylim = c(0,50),
            legend.text = label,  
            args.legend = list(x="topright"),
            col = rainbow(length(x$DEPARTMENT_ID)),
            space = 1,
            cex.names = 0.7)

text(x=bp,y=x$c_emp,labels= paste(x$c_emp,"명"),pos=3)

#2
x<- aggregate(EMPLOYEE_ID ~ DEPARTMENT_ID, emp, length)
y<- c('부서없음', sum(is.na(emp$DEPARTMENT_ID)))
z<- rbind(x,y)
names(z) <- c('dept_id','cn')

barplot(as.numeric(z$cn),
            names.arg = z$dept_id,
            main = "부서별 인원수",
            beside = T,
            xlab = "부서",
            ylab = "인원수",
            ylim = c(0,50),
            legend.text = label,  
            args.legend = list(x="topright"),
            col = rainbow(length(z$dept_id)),
            space = 1,
            cex.names = 0.7,
            las=0)       #las=2 로 두면  수직으로 바뀐다.<1,2,3,4> 디폴트 값이 0

```{r}

x<-aggregate(SALARY~DEPARTMENT_ID, emp,sum)
x
y<- aggregate(SALARY~is.na(DEPARTMENT_ID),emp,sum)[]
y<- y[y$`is.na(DEPARTMENT_ID)` == TRUE,]
y
y[1] <- "부서없음"
colnames(y)<- colnames(x)

t<-rbind(x,y)
t

bp<- barplot(t$SALARY,
            names.arg = t$DEPARTMENT_NAME,
            main = "부서별 급여 총액",
            beside = T,
            xlab = "부서",
            ylab = "총액",
            ylim = c(0,350000), 
            col = rainbow(length(t$DEPARTMENT_NAME)),
            space = 1,
            cex.names = 0.3,
            cex.axis = 0.8,
            las=1)

text(x=bp,y=t$SALARY,labels= paste(t$SALARY),pos= 1,cex = 0.5)
text(x=bp[t$DEPARTMENT_NAME == "부서없음"],y=t[t$DEPARTMENT_NAME=="부서없음",c("SALARY")],labels= "부서(x)",pos= 3,cex = 0.5)
text(x=bp[t$SALARY == max(t$SALARY)],y=max(t$SALARY),labels= "최고 급여",pos= 3,cex = 0.5)


t[t$DEPARTMENT_NAME=="부서없음",c("SALARY")]
which(t[t$DEPARTMENT_NAME == "부서없음",c("DEPARTMENT_NAME")])
t[t$DEPARTMENT_NAME == "부서없음",c("DEPARTMENT_NAME")]

bp[t$DEPARTMENT_NAME == "부서없음"]
bp[t$SALARY == max(t$SALARY)]
text(x= t[max(t$SALARY) == t$SALARY)],y=t[max(t$SALARY) == t$SALARY ,c("SALARY")],labels= "최고급여",pos= 3)
text(x= t[t$DEPARTMENT_NAME == "부서없음")],y=t[t$DEPARTMENT_NAME == "부서없음",c("SALARY")],labels= "부서(x)",pos= 3)

text(x= 13,y=t[max(t$SALARY) == t$SALARY ,c("SALARY")],labels= "최고급여",pos= 3)
text(x= 1,y=t[t$DEPARTMENT_NAME == "부서없음",c("SALARY")],labels= "부서(x)",pos= 3)
str(bp)

t[max(t$SALARY) == t$SALARY ,c("SALARY")]
bp[2,1]

bp

t$SALARY

help("barplot")
help("text")
help("which")



dept_sal <- sqldf('SELECT department_name dept_name, sum(salary) sum_sal
                  FROM emp e LEFT OUTER JOIN dept d 
            		  ON e.department_id=d.department_id
                  GROUP BY department_name')

bp <- barplot(dept_sal$sum_sal,
              names.arg=dept_sal$dept_name,
              col=rainbow(length(dept_sal$dept_name)),
              main='Salary Bar Chart',
              xlab='Dept Name', ylab='Salary',
              ylim=c(0,350000),
              cex.names=0.3)

text(x=bp, y=dept_sal$sum_sal,
     labels=dept_sal$sum_sal, pos=1, cex=0.5)

text(x=bp[is.na(dept_sal$dept_name)],
     y=dept_sal$sum_sal[is.na(dept_sal$dept_name)],
     labels='부서(x)',
     pos=3,
     col='red')

text(x=bp[dept_sal$sum_sal==max(dept_sal$sum_sal)],
     y=dept_sal$sum_sal[dept_sal$sum_sal==max(dept_sal$sum_sal)],
     labels='최고급여',
     pos=3, 
     col='red')
```
[문제154] 부서 이름별 급여 총액에 대해서 막대그래프를 생성하세요.단 부서없는 사원들의 인원수도 포함하세요.

#1
x<-aggregate(SALARY~DEPARTMENT_ID, emp,sum)
x
y<- aggregate(SALARY~is.na(DEPARTMENT_ID),emp,sum)[]
y<- y[y$`is.na(DEPARTMENT_ID)` == TRUE,]
y
y[1] <- "부서없음"
colnames(y)<- colnames(x)

t<-rbind(x,y)
t

bp<- barplot(t$SALARY,
            names.arg = t$DEPARTMENT_NAME,
            main = "부서별 급여 총액",
            beside = T,
            xlab = "부서",
            ylab = "총액",
            ylim = c(0,350000), 
            col = rainbow(length(t$DEPARTMENT_NAME)),
            space = 1,
            cex.names = 0.3,
            cex.axis = 0.8,
            las=1)

text(x=bp,y=t$SALARY,labels= paste(t$SALARY),pos= 1,cex = 0.5)
text(x=bp[t$DEPARTMENT_NAME == "부서없음"],y=t[t$DEPARTMENT_NAME=="부서없음",c("SALARY")],labels= "부서(x)",pos= 3,cex = 0.5)
text(x=bp[t$SALARY == max(t$SALARY)],y=max(t$SALARY),labels= "최고 급여",pos= 3,cex = 0.5)


#2  <선생님>
dept_sal <- sqldf('SELECT department_name dept_name, sum(salary) sum_sal
                  FROM emp e LEFT OUTER JOIN dept d 
            		  ON e.department_id=d.department_id
                  GROUP BY department_name')

bp <- barplot(dept_sal$sum_sal,
              names.arg=dept_sal$dept_name,
              col=rainbow(length(dept_sal$dept_name)),
              main='Salary Bar Chart',
              xlab='Dept Name', ylab='Salary',
              ylim=c(0,350000),
              cex.names=0.3)

text(x=bp, y=dept_sal$sum_sal,
     labels=dept_sal$sum_sal, pos=1, cex=0.5)

text(x=bp[is.na(dept_sal$dept_name)],
     y=dept_sal$sum_sal[is.na(dept_sal$dept_name)],
     labels='부서(x)',
     pos=3,
     col='red')

text(x=bp[dept_sal$sum_sal==max(dept_sal$sum_sal)],
     y=dept_sal$sum_sal[dept_sal$sum_sal==max(dept_sal$sum_sal)],
     labels='최고급여',
     pos=3, 
     col='red')

```{r}
f2<- NA
fff <- function(x){for(i in x) {i <- x
                                    ff<- i
                                    repeat {i<- ifelse( i %% 2 != 1, i/2, i*3+1)
                                    ff<- cbind(ff,i)
                                    
                                    if(i == 1)
                                    {break}}
                                    f2<- cbind(f,length(ff))     }
}

f1<- function(x,y) {for(i in x:y) { i <- x
                                    f2<- i
                                    repeat{i<- ifelse(i %%2 !=1, i/2, i*3+1)
                                    f2<-cbind(f2,i)
                                    if(i==1)
                                    {break}
                                    }}
  }

fff(3)
ff
f1(2,3)
f2
```




