```{r}


s_t<-exam[exam$subject == "SQL",c('name','grade')]
s<- s_t[,"grade"]
s
s_name<- s_t[,"name"]
s_name

barplot(s,
        names.arg = s_name,
        col = rainbow(length(s_name)),
        ylim = c(0,100),
        cex.names = 0.7,
        main = "SQL점수")


r_t<-exam[exam$subject == "R",c('name','grade')]
r<- r_t[,"grade"]
r
r_name<- r_t[,"name"]
r_name

barplot(r,
        names.arg = r_name,
        col = rainbow(length(name)),
        ylim = c(0,100),
        cex.names = 0.7,
        main = "R점수")



p_t<-exam[exam$subject == "PYTHON",c('name','grade')]
p<- p_t[,"grade"]
p
p_name<- p_t[,"name"]
p_name

barplot(p,
        names.arg = p_name,
        col = rainbow(length(name)),
        ylim = c(0,100),
        cex.names = 0.7,
        main = "PYTHON점수")



t_t<- aggregate(grade~name,exam,sum)[,c('name','grade')]
t<- t_t[,'grade']
t_name<- t_t[,'name']


barplot(t,
        names.arg = t_name,
        col = rainbow(length(name)),
        ylim = c(0,300),
        cex.names = 0.7,
        main = "TOTAL 점수")


s1<- matrix(s,1,)
r1<- matrix(r,1,)
p1<- matrix(p,1,)

t1<- rbind(s1,r1,p1)

colnames(t1) <-  c(t_name)
rownames(t1) <- c("SQL","R","PYTHON")
t1

barplot(t1,
        names.arg = t_name,
        col = rainbow(length(name)),
        ylim = c(0,300),
        cex.names = 0.7,
        beside = F,
        main = "TOTAL 점수",
        legend.text = rownames(t1),
        args.legend = list(cex = 0.7, x="topright"))


barplot(t1,
        names.arg = t_name,
        col = c("red","green","darkblue"),
        ylim = c(0,100),
        cex.names = 0.7,
        beside = T,
        main = "TOTAL 점수",
        legend.text = rownames(t1),
        args.legend = list(cex = 0.7, x="topright"))



total<-merge(s_t,r_t,by = "name")
total<-merge(total,p_t,by = "name")
total
total<- t(as.matrix(total))

colnames(total)<- total[1,]
total<- total[2:4,]
rownames(total)<- c("SQL","R","PYTHON")
total


help("barplot")

```


[문제155] exam.csv file에는 학생들의 시험점수가 있습니다. 학생들의 SQL 점수를 막대그래프로 출력해주세요.

s_t<-exam[exam$subject == "SQL",c('name','grade')]
s<- s_t[,"grade"]
s
s_name<- s_t[,"name"]
s_name

barplot(s,
        names.arg = s_name,
        col = rainbow(length(name)),
        ylim = c(0,100),
        cex.names = 0.7)


[문제156] exam.csv file에는 학생들의 시험점수가 있습니다. 학생들의 R 점수를 막대그래프로 출력해주세요.

r_t<-exam[exam$subject == "R",c('name','grade')]
r<- r_t[,"grade"]
r
r_name<- r_t[,"name"]
r_name

barplot(r,
        names.arg = r_name,
        col = rainbow(length(name)),
        ylim = c(0,100),
        cex.names = 0.7)

[문제157] exam.csv file에는 학생들의 시험점수가 있습니다. 학생들의 PYTHON 점수를 막대그래프로 출력해주세요.

p_t<-exam[exam$subject == "PYTHON",c('name','grade')]
p<- p_t[,"grade"]
p
p_name<- p_t[,"name"]
p_name

barplot(p,
        names.arg = p_name,
        col = rainbow(length(name)),
        ylim = c(0,100),
        cex.names = 0.7)


[문제158] exam.csv file에는 학생들의 시험점수가 있습니다. 학생들의 과목 총 점수를 막대그래프로 출력하세요.

#total 점수
t_t<- aggregate(grade~name,exam,sum)[,c('name','grade')]
t<- t_t[,'grade']
t_name<- t_t[,'name']


barplot(t,
        names.arg = t_name,
        col = rainbow(length(name)),
        ylim = c(0,300),
        cex.names = 0.7)


s1<- matrix(s,1,)
r1<- matrix(r,1,)
p1<- matrix(p,1,)

t1<- rbind(s1,r1,p1)

colnames(t1) <-  c(t_name)
rownames(t1) <- c("SQL","R","PYTHON")
t1
[문제159] 학생들의 이름을 기준으로 과목점수를 스택형 막대그래프로 생성하세요.

#total stack
barplot(t1,
        names.arg = t_name,
        col = rainbow(length(name)),
        ylim = c(0,300),
        cex.names = 0.7,
        beside = F,
        main = "TOTAL 점수",
        legend.text = rownames(t1),
        args.legend = list(cex = 0.7, x="topright"))
        
#선생님
t <- tapply(exam$grade, list(exam$subject, exam$name), sum)

bp <- barplot(t, names.arg=names(t), ylim=c(0,350),
              xlab='이름', ylab='성적',
              col=c('blue','green','purple'),
              main='과목별 점수',
              las=2)
legend('topright',
       legend=rownames(t),
       title='과목',
       pch=15,
       col=c('blue','green','purple'),
       cex=0.9, pt.cex=1)


[문제160] 학생들의 이름을 기준으로 과목점수를 그룹형 막대그래프로 생성하세요.

#total group
barplot(t1,
        names.arg = t_name,
        col = c("red","green","darkblue"),
        ylim = c(0,100),
        cex.names = 0.7,
        beside = T,
        main = "TOTAL 점수",
        legend.text = rownames(t1),
        args.legend = list(cex = 0.7, x="topright"))
        
#선생님
bp <- barplot(t, names.arg=names(t), beside=TRUE, ylim=c(0,110),
              xlab='이름', ylab='성적',
              col=c('blue','green','purple'),
              main='과목별 점수',
              las=2)
legend('topright',
       legend=rownames(t),
       title='과목',
       pch=15,
       col=c('blue','green','purple'),
       cex=0.8, pt.cex=0.6)
        
```{r}

graphics.off()
par(mfrow=c(1,1))
par(mfrow=c(2, 2))

```

# 사이드쪽에있는 Plots창에서 행렬의 수 만큼 그래프를 띄워서 볼수있는 방법
# 콘솔에서는 작동하고 Rnote에서는 작동하지 않는다.
graphics.off()
par(mfrow=c(1,1))   #기본값
par(mfrow=c(2, 2))
```{r}


total<-merge(s_t,r_t,by = "name")
total<-merge(total,p_t,by = "name")
total

colors<- c()

for(i in 1:length(total$grade.x)){
                      ifelse(total$grade.x[i] >= sum(total$grade.x)/length(total$grade.x),colors <- c(colors,"red"),colors <- c(colors,"yellow"))
}


barplot(total$grade.x,
        main = "SQL",
        names.arg = total$name,
        col=colors,
        ylim = c(0,100),
        cex.names = 0.7,
        legend.text = c("평균이상","평균이하"),
        args.legend = list(cex=0.8,x="topright",fill= c("red","yellow")))


```
#평균 이상이면 빨간생 평균 이하면 노란색

total<-merge(s_t,r_t,by = "name")
total<-merge(total,p_t,by = "name")
total

colors<- c()

for(i in 1:length(total$grade.x)){
                            ifelse(total$grade.x[i] >= sum(total$grade.x)/length(total$grade.x),colors <- c(colors,"red"),colors <- c(colors,"yellow"))
}


barplot(total$grade.x,
        main = "SQL",
        names.arg = total$name,
        col=colors,
        ylim = c(0,100),
        cex.names = 0.7,
        legend.text = c("평균이상","평균이하"),
        args.legend = list(cex=0.8,x="topright",fill= c("red","yellow")))
        
```{r}
setwd("c:/r")
getwd()
open <- read.csv ("창업건수.csv", header = T , stringsAsFactors = F)
str(open)
names(open)

setwd("c:/r")
getwd()
close <- read.csv ("폐업건수.csv", header = T , stringsAsFactors = F)
str(close)
names(close)


open
close

koko_o<- open[,c("X","치킨집")]
koko_o
barplot(koko_o$치킨집,
        main = "치킨집 오픈",
        names.arg = koko_o$X,
        col=rainbow(length(koko_o$X)),
        ylim = c(0,1200),
        cex.names = 0.7)

koko_c<- close[,c("X","치킨집")]
koko_c
koko<- merge(koko_o,koko_c,by = "X")
colnames(koko)<- c("X","koko_o","koko_c")
koko


barplot(t(as.matrix(koko[,c("koko_o","koko_c")])),
        main = "치킨집 창업&폐업",
        names.arg = koko$X,
        col=c("grey","black"),
        ylim = c(0,4000),
        cex.names = 0.7,
        beside = T,
        legend.text = c("창업","폐업"),
        args.legend = list(cex=0.8,x="topright",fill= c("grey","black")))


```

[문제161] 창업건수.csv 파일에 데이터 중에 년도별 치킨집 창업 건수를 막대그래프로 생성하세요.

koko_o<- open[,c("X","치킨집")]
koko_o
barplot(koko_o$치킨집,
        main = "치킨집 오픈",
        names.arg = koko_o$X,
        col=rainbow(length(koko_o$X)),
        ylim = c(0,1200),
        cex.names = 0.7)


[문제162] 년도별 치킨집 차업, 폐업 건수를 그룹형 막대그래프로 생성하세요.


koko_c<- close[,c("X","치킨집")]
koko_c
koko<- merge(koko_o,koko_c,by = "X")
colnames(koko)<- c("X","koko_o","koko_c")
koko


barplot(t(as.matrix(koko[,c("koko_o","koko_c")])),
        main = "치킨집 창업&폐업",
        names.arg = koko$X,
        col=c("grey","black"),
        ylim = c(0,4000),
        cex.names = 0.7,
        beside = T,
        legend.text = c("창업","폐업"),
        args.legend = list(cex=0.8,x="topright",fill= c("grey","black")))
        
```{r}

open2014<- open[open$X ==2014,]
t<- open2014[2:8]
open2014
as.matrix(t)

label<- round(t/sum(t)*100,2)
label<- paste(colnames(t), round(t/sum(t)*100,2),"%")
label

pie(as.matrix(t),
    labels=label,
    main = "2014년도 창업 현황",
    col = rainbow(length(colnames(t))))

pie3D(as.matrix(t),
      main = "2014년도 창업 현황",
      labels=label, 
      explode=0.1,
      labelcex = 0.7,
      radius = 1.5)
help("pie")
help("pie3D")
```
[문제163] 2014 년도 업종별 창업 비율을 원형 그래프로 생성하세요.

open2014<- open[open$X ==2014,]
t<- open2014[2:8]
open2014
as.matrix(t)

label<- round(t/sum(t)*100,2)
label<- paste(colnames(t), round(t/sum(t)*100,2),"%")
label

pie(as.matrix(t),
    labels=label,
    main = "2014년도 창업 현황",
    col = rainbow(length(colnames(t))))

pie3D(as.matrix(t),
      main = "2014년도 창업 현황",
      labels=label, 
      explode=0.1,
      labelcex = 0.7,
      radius = 1.5)
```{r}
show<- function(x){
                    t<- open[open$X ==x,]
                    t<- t[2:8]
                    t
                    as.matrix(t)
                    
                    label<- round(t/sum(t)*100,2)
                    label<- paste(colnames(t), round(t/sum(t)*100,2),"%")
                    label
                    
                    pie(as.matrix(t),
                        labels=label,
                        main = paste(x,"년도 창업 현황"),
                        col = rainbow(length(colnames(t))))
}
show(2006)
show3D<- function(x){
                      t<- open[open$X ==x,]
                      t<- t[2:8]
                      t
                      as.matrix(t)
                      
                      label<- round(t/sum(t)*100,2)
                      label<- paste(colnames(t), round(t/sum(t)*100,2),"%")
                      label
                      
                      pie3D(as.matrix(t),
                      main = paste(x,"년도 창업 현황"),
                      labels=label, 
                      explode=0.1,
                      col = topo.colors(length(t)),
                      labelcex = 0.7,
                      radius = 1.5)
}

show3D(2006)


show_pie <- function(x){
  graphics.off()
  x2<- open[open$X==x,(2:8)]
  cnt_labels<- round(x2/sum(x2) * 100,2)
  cnt_labels2 <- paste(colnames(cnt_labels),t(cnt_labels),"%")
  pie(t(cnt_labels), col=rainbow(7), labels= cnt_labels2,main=paste(x,"년 업종별 창업비율",sep = ""))
}

show_pie(2006)

```

[문제164] 년도를 입력하면 해당 년도의 원형 그래프 생성할 수 있는 함수를 생성하세요.
#pie
show<- function(x){
                    t<- open[open$X ==x,]
                    t<- t[2:8]
                    t
                    as.matrix(t)
                    
                    label<- round(t/sum(t)*100,2)
                    label<- paste(colnames(t), round(t/sum(t)*100,2),"%")
                    label
                    
                    pie(as.matrix(t),
                        labels=label,
                        main = paste(x,"년도 창업 현황"),
                        col = rainbow(length(colnames(t))))
}

show(2005)


#pie3D
show3D<- function(x){
                      t<- open[open$X ==x,]
                      t<- t[2:8]
                      t
                      as.matrix(t)
                      
                      label<- round(t/sum(t)*100,2)
                      label<- paste(colnames(t), round(t/sum(t)*100,2),"%")
                      label
                      
                      pie3D(as.matrix(t),
                      main = paste(x,"년도 창업 현황"),
                      labels=label, 
                      explode=0.1,
                      col = topo.colors(length(t)),
                      labelcex = 0.7,
                      radius = 1.5)
}

show3D(2006)


#선생님 답
show_pie <- function(x){
  graphics.off()
  x2<- open[open$X==x,(2:8)]
  cnt_labels<- round(x2/sum(x2) * 100,2)
  cnt_labels2 <- paste(colnames(cnt_labels),t(cnt_labels),"%")
  pie(t(cnt_labels), col=rainbow(7), labels= cnt_labels2,main=paste(x,"년 업종별 창업비율",sep = ""))
}

show_pie(2006)
```{r}
install.packages("jpeg")
library(jpeg)


x_2014 <-  open[open$X== '2014',(2:8)]
cnt_labels<- round(x_2014/sum(x_2014) * 100,2)
cnt_labels2 <- paste(colnames(cnt_labels),t(cnt_labels),"%")

jpeg('c:/r/1.jpg')

pie(t(cnt_labels),
    col = rainbow(7),
    labels = cnt_labels2,
    main= "2014년 업종별 창업비율")

dev.off()


```
#패키지 설치 
install.packages("jpeg")
library(jpeg)


```{r}

library(help=datasets)

help(women)

women
str(women)


plot(women$weight)
plot(women$height)


plot(x=women$height,
     y=women$weight,
     xlab = "키",
     ylab = "몸무게",
     main = "여성의 표준 키와 몸무게",
     sub = "미국의 70년대 기준",
     type = "b",
     lty = 6,
     lwd = 4,
     pch = 5)


```
★ 산점도 (scatter plot)
    주어진 데이터를 점으로 표시해서 흩뿌리듯이 시각화한 그래프.
    데이터의 실제값들이 표시되므로 데이터의 분포를 한눈에 파악 가능한 그래프.

산포도(상관도)
    자료에서 2개 항목간의 관계를 아는데도 산포도가 편리하다.

x - y plotting 

library(help=datasets)

help(women)

women

plot(women$weight)
plot(women$height)


plot(x=women$height,
     y=women$weight,
     xlab = "키",
     ylab = "몸무게",
     main = "여성의 표준 키와 몸무게",
     sub = "미국의 70년대 기준",
     type = "p",
     lty = 4,
     lwd = 2)
     
#type 
      p = point 
      l = line 
      b =점과 선(점을 선으로 연결)
      c = b에서 점만 빼고
      o = 점 위에 선 
      h = 수직선
      s,S = 계단형(시작지점의 모양이 다르다.)
      n = 나타나지 않음.
#lty 선의 유형(0~6)
      0 : 그리지않음
      1 : 실선(기본값)
      2 : 대시(-)
      3 : 점
      4 : 점과 대시
      5 : 긴대시
      6 : 두개의 대시
#lwd 선의 굵기 기본값(1)
#pch 점의 종류
      0~18 S언어가 사용하던 특수문자
      19~25 R언어가 확장한 특수문자
#cex 점의 크기(기본값 1 )


```{r}
help("Orange")
Orange

a1<- Orange[Orange$Tree==1,c("age","circumference")]
a2<- Orange[Orange$Tree==2,c("age","circumference")]
a3<- Orange[Orange$Tree==3,c("age","circumference")]
a4<- Orange[Orange$Tree==4,c("age","circumference")]
a5<- Orange[Orange$Tree==5,c("age","circumference")]



plot(x=a1$age,
     y=a1$circumference,
     xlab = "age",
     ylab = "circumference",
     main = "Orange Tree",
     type = "o",
     pch = 1,
     axes = F,
     xlim = c(110,1600),
     ylim = c(30,250),
     col = "black")

lines(x=a2$age,
      y=a2$circumference,
      type = "o",
      pch = 2,
      col = "red")
lines(x=a3$age,
      y=a3$circumference,
      type = "o",
      pch = 6,
      col = "green")
lines(x=a4$age,
      y=a4$circumference,
      type = "o",
      pch = 4,
      col = "blue")
lines(x=a5$age,
      y=a5$circumference,
      type = "o",
      pch = 5,
      col = "orange")
axis(side = 2)
axis(side = 1)
box()

help("legend")
legend('topleft', legend = c("Tree1","Tree2","Tree3","Tree4","Tree5"), fill = c("black","red","green","blue","orange"), text.col = c("black","red","green","blue","orange"),
       pch= c(1,2,6,4,5), lty=1)


fomat(5.995)
```

Orange #나무번호, 나이, 둘레

나이에 따른 나무의 둘레 
plot(x=a1$age,
     y=a1$circumference,
     xlab = "age",
     ylab = "circumference",
     main = "Orange Tree",
     type = "o",
     pch = 1,
     axes = F,
     xlim = c(110,1600),
     ylim = c(30,250))

lines(x=a2$age,
      y=a2$circumference,
      type = "o",
      pch = 2,
      col = "red")
lines(x=a3$age,
      y=a3$circumference,
      type = "o",
      pch = 6,
      col = "green")
lines(x=a4$age,
      y=a4$circumference,
      type = "o",
      pch = 4,
      col = "blue")
lines(x=a5$age,
      y=a5$circumference,
      type = "o",
      pch = 5,
      col = "orange")
axis(side = 2) #y축
axis(side = 1) #x축
box()  #x,y축 연결


