```{r}
       
x<- c('월요일','화요일','수요일','목요일','금요일','토요일','일요일')

y<- c(70,151,210,180,250,300,40)

colors<- c()
colors
for(i in 1:length(y)){if(y[i] >= 200){colors<- c(colors,"red")}
                      else if(y[i] <= 199 & y[i] >= 150){colors<- c(colors,"yellow")}
                      else if(y[i] <= 149 & y[i] >= 100){colors<- c(colors,"blue")}
                      else if(y[i] <= 99 & y[i] >= 50){colors<- c(colors,"pink")}
                      else if(y[i] <= 49 & y[i] >= 0){colors<- c(colors,"black")}
}


barplot(y,
        main = "요일별 판매량",
        names.arg = x,
        col=colors,
        ylim = c(0,350),
        cex.names = 1,
        ylab = "판매량(억)",
        legend.text = c("200↑","199~150","149~100","99~50","49~0"),
        args.legend = list(cex=0.8,x="topright",fill= c("red","yellow","blue","pink","black")))

abline(h=seq(0,350,10),lty=1,lwd=0.1)





survey
str(survey)

t(survey)

x <- ordered(t(survey),c("매우좋음","좋음","보통","나쁨","매우나쁨"))
x
dfx<- data.frame(feel= sort(unique(x)), cn = rep(0,length(levels(x))))
dfx

for(i in x) {dfx[dfx$feel== i , 'cn'] <- dfx[dfx$feel==i,'cn']+1}
dfx



barplot(dfx$cn,
        main = "itwill hotel 고객만족도",
        ylim = c(0,sum(dfx$cn)),
        names.arg= dfx$feel,
        legend.text = dfx$feel,
        col = rainbow(length(dfx$feel)),
        xlab = "만족도",
        ylab = "만족도(명)")
abline(h=seq(0,sum(dfx$cn),5),lty=1,lwd=0.1)

pie(dfx$cn,
    labels = paste(dfx$feel,"\n",x2,"명"),
    main = "itwill hotel 고객만족도",
    col = rainbow(length(dfx$feel)),
    init.angle = 40)

pie3D(dfx$cn,
     labels = paste(dfx$feel,"\n",dfx$cn,"명"),
     main = "itwill hotel 고객만족도",
     col = rainbow(length(dfx$feel)),
     labelcex = 0.8,
     explode = 0.1,
     start= 1)

```
[문제165] 한 주간 영업 판매량을 막대그래프를 생성하데 막대그래프의 색상은 판매량에 따라 다르게 해야 합니다.
          판매량이 200 이상이면 red, 199 ~ 150 이면 yellow, 149 ~ 100 이면 blue, 99 ~ 50 pink, 49 ~ black색으로 출력하세요.

       월요일 : 70
       화요일 : 151
       수요일 : 210
       목요일 : 180
       금요일 : 250
       토요일 : 300
       일요일 : 40
       
x<- c('월요일','화요일','수요일','목요일','금요일','토요일','일요일')
y<- c(70,151,210,180,250,300,40)

colors<- c()

for(i in 1:length(y)){if(y[i] >= 200){colors<- c(colors,"red")}
                      if(y[i] <= 199 & y[i] >= 150){colors<- c(colors,"yellow")}
                      if(y[i] <= 149 & y[i] >= 100){colors<- c(colors,"blue")}
                      if(y[i] <= 99 & y[i] >= 50){colors<- c(colors,"pink")}
                      if(y[i] <= 49 & y[i] >= 0){colors<- c(colors,"black")}
}


barplot(y,
        main = "요일별 판매량",
        names.arg = x,
        col=colors,
        ylim = c(0,350),
        cex.names = 0.7,
        legend.text = c("200↑","199~150","149~100","99~50","49~0"),
        args.legend = list(cex=0.8,x="topright",fill= c("red","yellow","blue","pink","black")))
abline(h=seq(0,350,10),lty=3,lwd=0.2) 
#seq(0에서 350까지 10씩 선긋기) lty(1= 실선 숫자 증가 할수록 점선의 밀도 상승) lwd(라인 와이드 = 선두께)

[문제166] itwill hotel 투수객 조사를 통해 고객들의 평가에 대한 정보는  survey.csv에 저장 되어 있습니다.
          파일 내용을 통해서 호텔에 대한 고객들의 반응을 그래프로 생성하세요.

survey
str(survey)

t(survey)

x <- ordered(t(survey),c("매우좋음","좋음","보통","나쁨","매우나쁨"))
x
dfx<- data.frame(feel= sort(unique(x)), cn = rep(0,length(levels(x))))
dfx

for(i in x) {dfx[dfx$feel== i , 'cn'] <- dfx[dfx$feel==i,'cn']+1}
dfx



barplot(dfx$cn,
        main = "itwill hotel 고객만족도",
        ylim = c(0,sum(dfx$cn)),
        names.arg= dfx$feel,
        legend.text = dfx$feel,
        col = rainbow(length(dfx$feel)),
        xlab = "만족도",
        ylab = "만족도(명)")
abline(h=seq(0,sum(dfx$cn),5),lty=1,lwd=0.1)

pie(dfx$cn,
    labels = paste(dfx$feel,"\n",x2,"명"),
    main = "itwill hotel 고객만족도",
    col = rainbow(length(dfx$feel)),
    init.angle = 30)

pie3D(dfx$cn,
     labels = paste(dfx$feel,"\n",dfx$cn,"명"),
     main = "itwill hotel 고객만족도",
     col = rainbow(length(dfx$feel)),
     labelcex = 0.8,
     explode = 0.1,
     start= 1)
     
     
     
#선생님 답안
survey <- read.csv("c:/r/survey.csv", header=F, stringsAsFactors = F)

s <- as.vector(t(survey))

u <- unique(s)
u
u <- factor(u, levels=c('매우좋음','좋음','보통','나쁨','매우나쁨'))
u
result <- data.frame(eval = sort(u), cn = rep(0,each=NROW(u)))
result

for(i in s){
      result[result$eval==i,'cn'] <- result[result$eval==i,'cn'] +1 
    }

result



proportion <- round((result$cn/sum(result$cn))*100)
proportion

label <- paste(result$eval,"\n",result$cn,"명",sep="")
label

pie(result$cn, 
    init.angle=90,
    labels=label, 
    main="itwill hote 품질 조사",
    col = rainbow(length(result$eval)))



barplot(height = result$cn,
        width = 0.5, # 폭
        names.arg= result$eval,
        horiz = FALSE,
        col = rainbow(length(result$eval)),
        main = "itwill hotel 품질 조사",
        xlab = "등급",
        ylab = "도수",
        ylim = c(0,10))

```{r}
hos
hosdata<- hos[,!colnames(hos) %in% '표시과목']
hosdata<- as.matrix(hosdata)

barplot(hosdata,
        names.arg = colnames(hosdata),
        xlab = '지역',
        ylab = '병원수',
        ylim = c(0,max(hosdata)+50),
        col = rainbow(length(hos$표시과목)),
        beside = T,
        main = "서울시 주요 구별 과목별 병원현황 2016년\n출처[국민건강보험공단]",
        cex.names = 0.7,
        cex.axis = 0.7,
        cex.main = 0.8)
abline(h=seq(0,max(hosdata)+50,10),lty=1,lwd=0.05)
legend('topright', legend = hos$표시과목,fill= rainbow(length(hos$표시과목)),text.col ="white", cex = 0.7,bg= "black")


```
[문제167] 2016년_서울_주요구별_병원현황.csv file을 읽어 들인후 구별로 진료과목별 병원현황을 그룹막대형 그래프로 만드세요.
     
hos
hosdata<- hos[,!colnames(hos) %in% '표시과목']
hosdata<- as.matrix(hosdata)

barplot(hosdata,
        names.arg = colnames(hosdata),
        xlab = '지역',
        ylab = '병원수',
        ylim = c(0,max(hosdata)+50),
        col = rainbow(length(hos$표시과목)),
        beside = T,
        main = "서울시 주요 구별 과목별 병원현황 2016년\n출처[국민건강보험공단]",
        cex.names = 0.7,
        cex.axis = 0.7,
        cex.main = 0.8)
abline(h=seq(0,max(hosdata)+50,10),lty=1,lwd=0.05)
legend('topright', legend = hos$표시과목,fill= rainbow(length(hos$표시과목)), cex = 0.7)

#legend
legend.text = hos$표시과목,
args.legend=list(cex= 0.7)
```{r}
hos_g<- hos[,c('강남구')]
hosdata<- hos[,!colnames(hos) %in% '표시과목']
hosdata<- as.matrix(hosdata)


barplot(hos_g/10,
        names.arg = hos$표시과목,
        ylab = '병원 수(10개)',
        col = rainbow(length(hos$표시과목)),
        ylim = c(0,(max(hosdata)+50)/10),
        cex.names = 0.7,
        main = "강남구 병원현황",
        cex.axis = 0.7,
        las= 2,
        border = "white")
abline(h=seq(0,(max(hosdata)+50)/10,5),lty=2,lwd= 0.05)



```
[문제168] 강남구 과목별 병원수만 막대형 그래프를 생성하세요.(단 10개 1개로 표현하세요.)

hos_g<- hos[,c('강남구')]

barplot(hos_g/10,
        names.arg = hos$표시과목,
        ylab = '병원 수(10개)',
        col = rainbow(length(hos$표시과목)),
        ylim = c(0,(max(hosdata)+50)/10),
        cex.names = 0.7,
        main = "강남구 병원현황",
        cex.axis = 0.7,
        las= 2,    #X축의 글자 눕히기
        border = "white")    #데이터값의 축 테두리를 없앤다
abline(h=seq(0,(max(hosdata)+50)/10,5),lty=2,lwd= 0.05)

```{r}

