```{r}
fr<- readLines("c:/r/fruits.txt")

fr

fr1<- strsplit(fr, " ")
fr1<- unlist(fr1)

fr2<- table(fr1)

fr3<- data.frame(fr2)
colnames(fr3)<- c('과일이름','도수')
fr3

data<- data.frame(상대비율 = fr3$도수/sum(fr3$도수),상대백분율 = (fr3$도수/sum(fr3$도수)) * 100)

fr4<- cbind(fr3,data)
fr4


##선생님
fr<- as.matrix(fr)
dim(fr)<- c(50,1)

table(fr)
prop.table(table(fr))
fr_t<- as.data.frame(table(fr))
fr_t<- cbind(fr_t, prop.table(fr_t$Freq), prop.table(fr_t$Freq)*100)
fr_t

colnames(fr_t)<- c("과일이름","도수","상대비율","상대백분율")

```

[문제210] fruits.txt 데이터 집합을 아래와 같이 만드시고 그래프도 만들어 보세요.

  과일이름 도수 상대비율 상대백분율
1       귤    7     0.14         14
2     딸기   15     0.30         30
3   복숭아    6     0.12         12
4     사과    7     0.14         14
5     체리    4     0.08          8
6     포도   11     0.22         22



fr<- readLines("c:/r/fruits.txt")
#질적데이터 <명목형>


fr

fr1<- strsplit(fr, " ")
fr1<- unlist(fr1)

fr2<- table(fr1)

fr3<- data.frame(fr2)
colnames(fr3)<- c('과일이름','도수')
fr3

data<- data.frame(상대비율 = fr3$도수/sum(fr3$도수),상대백분율 = (fr3$도수/sum(fr3$도수)) * 100)

fr4<- cbind(fr3,data)
fr4

```{r}
r<- read.csv("c:/r/r점수.csv",header = F,stringsAsFactors = F)

colnames(r)<- c('X90')

m<- round(mean(r$X90),2)
sd<- round(sd(r$X90))

data<- data.frame(grade = rep(NA,length(r$X90)), pass = rep(NA,length(r$X90)))
r<- cbind(r,data)


r$grade<-ifelse(r$X90 > m + 1.5 * sd, "A",
                ifelse(r$X90 > m + 0.5 * sd & r$X90 <= m + 1.5 * sd, "B",
                       ifelse(r$X90 > m - 0.5 * sd  & r$X90 <= m + 0.5 * sd, "C",
                              ifelse(r$X90 > m - 1.5 * sd & r$X90 <= m - 0.5 * sd,"D","F"))))


r$pass<-ifelse(r$X90 > m + 1.5 * sd, "pass",
                ifelse(r$X90 > m + 0.5 * sd & r$X90 <= m + 1.5 * sd, "pass",
                       ifelse(r$X90 > m - 0.5 * sd  & r$X90 <= m + 0.5 * sd, "pass",
                              ifelse(r$X90 > m - 1.5 * sd & r$X90 <= m - 0.5 * sd,"nonpass","nonpass"))))

ggplot(r,aes(x=r$grade, fill = r$pass))+
  geom_bar()+
  theme(axis.text.x = element_text(hjust = 1,vjust = 1, colour = 'black', size = 9))+
  geom_abline(intercept=seq(5,20,5),slope=0, lty = 3)
  

#선생님 답안
score<- read.csv("c:/r/r점수.csv",header =F)

breaks<- c(0,m - 1.5 * sd, m - 0.5 * sd,m + 0.5 * sd, m + 1.5 * sd,100)

lab <- c("F","D","C","B","A")

r_grade<- ordered(cut(score[,1],breaks, labels= lab))

pass_flag<- factor(ifelse(r_grade %in% c("F","D"),"과락","과락아님"))

r_tab<- table(r_grade)

r_grade
r_tab


barplot(r_tab, main = "R 성적 등급 현황",
        ylab = "학생수",
        xlab = "성적 등급",
        ylim = c(0,20),
        col = ifelse(names(r_tab) %in% c("F","D"), "red", "lightblue"))
legend("topleft",c("과락", "과락아님"), bty = "n", fill= c("red","lightblue"))



```
[문제211] R의 점수입니다. 아래와 같은 성적 분류표를 이용해서 학생들의 학점에  과락, 과락아님 여부 현황 파악을 
         막대그래프로 표현하세요.


범주   분류 기준     						   과락여부
---   --------------------------------------------------------    -----------   
A     점수 > 평균 + 1.5 * 표준편차		  		    과락아님
B     평균 + 0.5 * 표준편차 < 점수 <= 평균 + 1.5 * 표준편차	    과락아님
C     평균 - 0.5 * 표준편차 < 점수 <= 평균 + 0.5 * 표준편차	    과락아님
D     평균 - 1.5 * 표준편차 < 점수 <= 평균 - 0.5 * 표준편차	    과락
F     점수 <= 평균 - 1.5 * 표준편차			            과락

r<- read.csv("c:/r/r점수.csv",header = F,stringsAsFactors = F)

colnames(r)<- c('X90')

m<- round(mean(r$X90),2)
sd<- round(sd(r$X90))

data<- data.frame(grade = rep(NA,length(r$X90)), pass = rep(NA,length(r$X90)))
r<- cbind(r,data)


r$grade<-ifelse(r$X90 > m + 1.5 * sd, "A",
                ifelse(r$X90 > m + 0.5 * sd & r$X90 <= m + 1.5 * sd, "B",
                       ifelse(r$X90 > m - 0.5 * sd  & r$X90 <= m + 0.5 * sd, "C",
                              ifelse(r$X90 > m - 1.5 * sd & r$X90 <= m - 0.5 * sd,"D","F"))))


r$pass<-ifelse(r$X90 > m + 1.5 * sd, "pass",
                ifelse(r$X90 > m + 0.5 * sd & r$X90 <= m + 1.5 * sd, "pass",
                       ifelse(r$X90 > m - 0.5 * sd  & r$X90 <= m + 0.5 * sd, "pass",
                              ifelse(r$X90 > m - 1.5 * sd & r$X90 <= m - 0.5 * sd,"nonpass","nonpass"))))

ggplot(r,aes(x=r$grade, fill = r$pass))+
  geom_bar()+
  theme(axis.text.x = element_text(hjust = 1,vjust = 1, colour = 'black', size = 9))+
  geom_abline(intercept=seq(0,20,5),slope=0, lty = 3)
  
```{r}
#소개팅 데이터 실습
like<- read.csv("c:/r/like.csv",stringsAsFactors=F)

#컬럼명 변경
colnames(like)<- c("talk","book","travel", "school", "tall","skin","muscle", 'label') 

#테스트 데이터셋 생성
test <- data.frame(talk = 70, book = 50, travel =30, school = 70, tall = 70, skin = 40, muscle = 50 )   #

library(class)

train<- like[,-8]
group<- like[,8]

#knn(학습 해야하는 데이터 셋,테스트 할 것, 학습 할 결과 셋, k는 3개중에 하나로 계산해줘! )
knn1<- knn(train, test, group,k=sqrt(14),prob=T)
group
knn1



dist(like[,-8])


train1<- train[-c(cn),]
group1<- group[-which(group == "3타입")]

help(knn)
```


#머신러닝과 일반 프로그램의 차이

개와 고양이에 대한 이미지를 사람이 일일이 프로그램을 짜서 알려주는게 일반 프로그램.
머신러닝은 개와 고양이 데이터를 컴퓨터에 넣고 스스로 학습해서 패턴을 알아내게 해서 개와 고양이를 인식하게 하는 기술

#머신러닝으로 할 수 있는 일?
1> 일반메일과 스팸메일의 분류
2> 음성인식
3> 주식매매
4> 의학, 헬스케어
5> 광고
6> 게임분석


#학습
지도학습(superivsed learning)
      레이블이 달려 있는 정해져있는 데이터를 가지고 학습
      트레이닝 set을 가지고 학습, 이미지, 스팸,시험성적.....
      
      회귀분석(regression): 예측, 시험점수 높으려면 공부시간을 많이
                            ex> 선형회귀, 회귀트리, 모델트리
      
      분류 : 둘중에 하나를 고르는 것, 여러개를 고르는 ...
             ex> kNN, 결정트리

비지도학습(unsuperivsed learning)
      레이블이 없는 데이터를 가지고 학습
      유사한 뉴스 그룹, 비슷한 단어들을 모은다.
      ex> 군집합, kmean


##1. kNN (k Nearest Neighbors) 최근접 이웃
      - 사회적인 관계를 관찰해보면 대략적으로 비슷한 사람끼리 모이는 성질, 비슷한 취향의 사람끼리 모여서 동호회를 만들고 비슷한 무류의 계층 사람끼리 친분을 맺기도 한다.
      - 공간적인 관계를 관찰해 보면 피부과, 성형외과, 옷가게....
            
            
      
      A로부터 떨어진 B,C,D 가있다
      
      유클리드 거리 계산
      (A-B)^2, (A-C)^2, (A-D)^2 중에 가장 짧은 거리를 구한다 <- 가장 가깝다


#소개팅 데이터 실습

like<- read.csv("c:/r/like.csv",stringsAsFactors=F)

colnames(like)<- c("talk","book","travel", "school", "tall","skin","muscle", 'label')   #컬럼명 변경

like



```{r}
df<- read.table("c:/r/training.txt",header=T,stringsAsFactors=F)
knn(df[,(2:3)],c(6,4),df[,4],k=sqrt(NROW(df)),prob=T)

df

ggplot(df, aes(x=df$sweetness,y=df$crunchiness))+
  geom_point(stat= "identity",aes(shape = df$class, colour = df$class,size = 2))+
  geom_text(aes(x=df$sweetness,y=df$crunchiness,label = df$ingredient, colour = df$class),nudge_y= 0.5)+
  
  geom_point(aes(x=test$sweetness,y = test$crunchiness,size = 2))+
  geom_text(aes(x=test$sweetness,y=test$crunchiness,label = test$ingredient,colour = knn(df[,(2:3)],c(6,4),df[,4],k=sqrt(NROW(df)),prob=T)),nudge_y= 0.5)
  

test<-data.frame(ingredient = "tomato", sweetness = 6, crunchiness = 4)

help("geom_text")
help("geom_point")

```


[문제212] kNN알고리즘을 통해서 분류한후 테스트 데이터에 class를 확인하세요.

[training dataset]

 ingredient  sweetness  crunchiness     class
-----------  ---------  ----------- ---------
       apple        10           9     Fruits
       bacon         1           4   Proteins
      banana        10           1     Fruits
      carrot         7          10 Vegetables
      celery         3          10 Vegetables
      cheese         1           1   Proteins
    cucumber         2           8 Vegetables
        fish         3           1   Proteins
       grape         8           5     Fruits
   green bean         3          7 Vegetables
      lettuce         1          9 Vegetables
         nuts         3          6   Proteins
       orange         7          3     Fruits
         pear        10          7     Fruits
      shrimp         2           3   Proteins


[test dataset]

ingredient = "tomato", sweetness = 6,  crunchiness = 4

```{r}
food <- read.table("c:/r/training.txt", stringsAsFactors = F, header=T)
food

tomato <- data.frame(ingredient = "tomato",sweetness = 6,crunchiness = 4) 
tomato

test<- tomato[,2:3]
test

train <- food[,2:3]
train

train_level <- food[,4]
train_level

knn_pre <- knn(train , test , train_level , k=3 , prob=TRUE) 

knn_pre

library(ggplot2)

ggplot(data=food,aes(x=sweetness,y=crunchiness))+
  labs(title="What is tomato class?")+ # 타이틀 명
  geom_point(aes(color=class, shape=class),size=6)+
  geom_text(aes(label=ingredient), # 라벨링 표시
            vjust=-1, # 수직으로 움직일 거리 (위는 -, 아래는 +)
            size = 5) + # 문자크기
  geom_point(data = tomato, colour = "black", size=6)+
  geom_text(data=tomato,aes(label=ingredient),vjust = -2,size=5,fontface = "bold")
```
[문제212] kNN알고리즘을 통해서 분류한후 테스트 데이터에 class를 확인하세요.

[training dataset]

 ingredient  sweetness  crunchiness     class
-----------  ---------  ----------- ---------
       apple        10           9     Fruits
       bacon         1           4   Proteins
      banana        10           1     Fruits
      carrot         7          10 Vegetables
      celery         3          10 Vegetables
      cheese         1           1   Proteins
    cucumber         2           8 Vegetables
        fish         3           1   Proteins
       grape         8           5     Fruits
   green bean         3          7 Vegetables
      lettuce         1          9 Vegetables
         nuts         3          6   Proteins
       orange         7          3     Fruits
         pear        10          7     Fruits
      shrimp         2           3   Proteins


[test dataset]

ingredient = "tomato", sweetness = 6,  crunchiness = 4

food <- read.csv("c:/r/knn_data1.txt", stringsAsFactors = F, header=T)
food

tomato <- data.frame(ingredient = "tomato",sweetness = 6,crunchiness = 4) 
tomato

test<- tomato[,2:3]
test

train <- food[,2:3]
train

train_level <- food[,4]
train_level

knn_pre <- knn(train , test , train_level , k=3 , prob=TRUE) 

knn_pre

library(ggplot2)

ggplot(data=food,aes(x=sweetness,y=crunchiness))+
  labs(title="What is tomato class?")+ # 타이틀 명
  geom_point(aes(color=class, shape=class),size=6)+
  geom_text(aes(label=ingredient), # 라벨링 표시
            vjust=-1, # 수직으로 움직일 거리 (위는 -, 아래는 +)
            size = 5) + # 문자크기
  geom_point(data = tomato, colour = "black", size=6)+
  geom_text(data=tomato,aes(label=ingredient),vjust = -2,size=5,fontface = "bold")

