```{r}

ga<- read.csv("c:/r/gardens.csv")

# 산술 평균
colMeans(ga)

# 중앙값
length(ga$gardenA)  # 짝수
sort(ga$gardenA)
(sort(ga$gardenA)[length(ga$gardenA)/2]+sort(ga$gardenA)[length(ga$gardenA)/2+1])/2

length(ga$gardenB)  # 짝수
sort(ga$gardenB)
(sort(ga$gardenB)[length(ga$gardenB)/2]+sort(ga$gardenB)[length(ga$gardenB)/2+1])/2

length(ga$gardenC)  # 짝수
sort(ga$gardenC)
(sort(ga$gardenC)[length(ga$gardenC)/2]+sort(ga$gardenC)[length(ga$gardenC)/2+1])/2

# 표준 편차
sd(ga$gardenA)
sd(ga$gardenB)
sd(ga$gardenC)

#표본 분산
var(ga$gardenA)
var(ga$gardenB)
var(ga$gardenC)

# 최대값,최소값
min(ga$gardenA)
max(ga$gardenA)

min(ga$gardenB)
max(ga$gardenB)

min(ga$gardenC)
max(ga$gardenC)

# 히스토그램
hist(ga$gardenA,
     main = "GardenA O3",
     breaks= c(0:15),
     xlim = c(0,15))
hist(ga$gardenB,
     main = "GardenB O3",
     breaks= c(0:15),
     xlim = c(0,15))
hist(ga$gardenC,
     main = "GardenC O3",
     breaks= c(0:15),
     xlim = c(0,15))

##선생님
ga_t<- data.frame(GardenMean = colMeans(ga),
                  GardenVar = c(var(ga$gardenA),var(ga$gardenB),var(ga$gardenC)),
                  GardenStd = c(sd(ga$gardenA),sd(ga$gardenB),sd(ga$gardenC)))
ga_t
# A,B 중에 택1을 해야한다면 평균이 낮은 A를 택한다. 
# B,C 중에 택1을 해야한다라고 말을 하면 평균은 같지만 분산이 다르므로 B를 구매한다.

plot(ga[,1], 
     pch = 16, 
     col = "red",
     ylim = c(0,15))+
  
  abline(h=mean(ga[,1]),
         col = 'red')+
  
  text(3,mean(ga[,1]),
       "gardenA 평균")

plot(ga[,2], 
     pch = 16, 
     col = "blue",
     ylim = c(0,15))+
  
  abline(h=mean(ga[,2]),
         col = 'blue')+
  
  text(3,mean(ga[,1]),
       "gardenC 평균")

plot(ga[,3], 
     pch = 16, 
     col = "green",
     ylim = c(0,15))+
  
  abline(h=mean(ga[,3]),
         col = 'green')+
  
  text(5,mean(ga[,1]),
       "gardenC 평균")



hr



```

[문제202] 세곳의 채소농원으로부터 10일 동안 측정한 pphm 단위의 오존 농도를 보고 받았다. 오존 농도를 분석하세요.


      
양적자료
      요약방법 - 수치,그래프
      자료정리 -  산술평균, 중앙값, 표준편차, 분산, 최대값,최소값
      그래프 -  히스토그램(넓이가 중요한 것), 상자도표, 시계열 도표, 산점도
      
ga<- read.csv("c:/r/gardens.csv")

# 산술 평균
colMeans(ga)

# 중앙값
length(ga$gardenA)  # 짝수
sort(ga$gardenA)
(sort(ga$gardenA)[length(ga$gardenA)/2]+sort(ga$gardenA)[length(ga$gardenA)/2+1])/2

length(ga$gardenB)  # 짝수
sort(ga$gardenB)
(sort(ga$gardenB)[length(ga$gardenB)/2]+sort(ga$gardenB)[length(ga$gardenB)/2+1])/2

length(ga$gardenC)  # 짝수
sort(ga$gardenC)
(sort(ga$gardenC)[length(ga$gardenC)/2]+sort(ga$gardenC)[length(ga$gardenC)/2+1])/2

# 표준 편차
sd(ga$gardenA)
sd(ga$gardenB)
sd(ga$gardenC)

#표본 분산
var(ga$gardenA)
var(ga$gardenB)
var(ga$gardenC)

# 최대값,최소값
min(ga$gardenA)
max(ga$gardenA)

min(ga$gardenB)
max(ga$gardenB)

min(ga$gardenC)
max(ga$gardenC)

# 히스토그램
hist(ga$gardenA,
     main = "GardenA O3",
     breaks= c(0:15),
     xlim = c(0,15))
hist(ga$gardenB,
     main = "GardenB O3",
     breaks= c(0:15),
     xlim = c(0,15))
hist(ga$gardenC,
     main = "GardenC O3",
     breaks= c(0:15),
     xlim = c(0,15))



```{r}

df <- data.frame(
  sex=factor(rep(c("F", "M"), each=200)),
  weight=round(c(rnorm(200, mean=55, sd=5), rnorm(200, mean=65, sd=5)))
  )

mu <- ddply(df, "sex", summarise, grp.mean=mean(weight))
mu
df

ggplot(df, aes(x=weight)) + geom_histogram()
# Change the width of bins
ggplot(df, aes(x=weight)) + 
  geom_histogram(binwidth=1)
# Change colors
p<- ggplot(df, aes(x=weight)) + 
  geom_histogram(color="black", fill="white")
p

# Add mean line
p+ geom_vline(aes(xintercept=mean(weight)),
            color="blue", linetype="dashed", size=1)
# Histogram with density plot
ggplot(df, aes(x=weight)) + 
 geom_histogram(aes(y=..density..), colour="black", fill="white")+
 geom_density(alpha=.2, fill="red") 

# Change line color and fill color
ggplot(df, aes(x=weight))+
  geom_histogram(color="darkblue", fill="lightblue")
# Change line type
ggplot(df, aes(x=weight))+
  geom_histogram(color="black", fill="lightblue", linetype="dashed")

# Change histogram plot line colors by groups
ggplot(df, aes(x=weight, color=sex)) +
  geom_histogram(fill="white")
# Overlaid histograms
ggplot(df, aes(x=weight, color=sex)) +
  geom_histogram(fill="white", alpha=0.5, position="identity")


# Interleaved histograms
ggplot(df, aes(x=weight, color=sex)) +
  geom_histogram(fill="white", position="dodge")+
  theme(legend.position="top")
# Add mean lines
p<-ggplot(df, aes(x=weight, color=sex)) +
  geom_histogram(fill="white", position="dodge")+
  geom_vline(data=mu, aes(xintercept=grp.mean, color=sex),
             linetype="dashed")+
  theme(legend.position="top")
p


# Use custom color palettes
p+scale_color_manual(values=c("#999999", "#E69F00", "#56B4E9"))
# Use brewer color palettes
p+scale_color_brewer(palette="Dark2")
# Use grey scale
p + scale_color_grey() + theme_classic() +
  theme(legend.position="top")

# Change histogram plot fill colors by groups
ggplot(df, aes(x=weight, fill=sex, color=sex)) +
  geom_histogram(position="identity")
# Use semi-transparent fill
p<-ggplot(df, aes(x=weight, fill=sex, color=sex)) +
  geom_histogram(position="identity", alpha=0.5)
p
# Add mean lines
p+geom_vline(mu, aes(xintercept=grp.mean, color=sex),
             linetype="dashed")


# Use custom color palettes
p+scale_color_manual(values=c("#999999", "#E69F00", "#56B4E9"))+
  scale_fill_manual(values=c("#999999", "#E69F00", "#56B4E9"))
# use brewer color palettes
p+scale_color_brewer(palette="Dark2")+
  scale_fill_brewer(palette="Dark2")
# Use grey scale
p + scale_color_grey()+scale_fill_grey() +
  theme_classic()


p + theme(legend.position="top")
p + theme(legend.position="bottom")
# Remove legend
p + theme(legend.position="none")


p<-ggplot(df, aes(x=weight))+
  geom_histogram(color="black", fill="white")+
  facet_grid(sex ~ .)
p
# Add mean lines
p+geom_vline(data=mu, aes(xintercept=grp.mean, color="red"),
             linetype="dashed")

# Basic histogram
ggplot(df, aes(x=weight, fill=sex)) +
  geom_histogram(fill="white", color="black")+
  geom_vline(aes(xintercept=mean(weight)), color="blue",
             linetype="dashed")+
  labs(title="Weight histogram plot",x="Weight(kg)", y = "Count")+
  theme_classic()
# Change line colors by groups
ggplot(df, aes(x=weight, color=sex, fill=sex)) +
  geom_histogram(position="identity", alpha=0.5)+
  geom_vline(data=mu, aes(xintercept=grp.mean, color=sex),
             linetype="dashed")+
  scale_color_manual(values=c("#999999", "#E69F00", "#56B4E9"))+
  scale_fill_manual(values=c("#999999", "#E69F00", "#56B4E9"))+
  labs(title="Weight histogram plot",x="Weight(kg)", y = "Count")+
  theme_classic()

# Change line colors by groups
ggplot(df, aes(x=weight, color=sex, fill=sex)) +
geom_histogram(aes(y=..density..), position="identity", alpha=0.5)+
geom_density(alpha=0.6)+
geom_vline(data=mu, aes(xintercept=grp.mean, color=sex),
           linetype="dashed")+
scale_color_manual(values=c("#999999", "#E69F00", "#56B4E9"))+
scale_fill_manual(values=c("#999999", "#E69F00", "#56B4E9"))+
labs(title="Weight histogram plot",x="Weight(kg)", y = "Density")+
theme_classic()


p<-ggplot(df, aes(x=weight, color=sex)) +
  geom_histogram(fill="white", position="dodge")+
  geom_vline(data=mu, aes(xintercept=grp.mean, color=sex),
             linetype="dashed")
# Continuous colors
p + scale_color_brewer(palette="Paired") + 
  theme_classic()+theme(legend.position="top")
# Discrete colors
p + scale_color_brewer(palette="Dark2") +
  theme_minimal()+theme_classic()+theme(legend.position="top")
# Gradient colors
p + scale_color_brewer(palette="Accent") + 
  theme_minimal()+theme(legend.position="top")


```

```{r}
class<- data.frame(A = c(35,55,60,70,100), B = c(55,60,65,65,75))

class

colMeans(class)

hist(class$A,
     breaks=c(seq(0,100,5)),
     ylim = c(0,5),
     col = "blue")+

hist(class$B,
     breaks=c(seq(0,100,5)),
     ylim = c(0,5),
     col = "red")

A<- c(35,55,60,70,100)
B<- c(55,60,65,65,75)

df<- data.frame(class = c(rep('A',length(A)),rep('B',length(B))), score = c(A,B))

mu <- ddply(df, "class", summarise, grp.mean=mean(score))


ggplot(df, aes(x=score, color=class)) +
  geom_histogram(fill="white",binwidth=5)

ggplot(df, aes(x=score, color=class)) +
  geom_histogram(fill="white", alpha = 0.5, position="identity")




ggplot(df, aes(x=score, color=class, fill=class)) +
geom_histogram(aes(y=..density..), position="identity", alpha=0.5)+
geom_density(alpha=0.6)+
geom_vline(data=mu, aes(xintercept=grp.mean, color=class),
           linetype="dashed")+
scale_color_manual(values=c("#999999", "#E69F00", "#56B4E9"))+
scale_fill_manual(values=c("#999999", "#E69F00", "#56B4E9"))+
labs(title="Score histogram plot",x="Score", y = "Density")+
theme_classic()


help("geom_histogram")
```

[문제203]A반 B 반의 수학점수를 비교하세요.

A반 35,55,60,70,100
B반 55,60,65,65,75


class<- data.frame(A = c(35,55,60,70,100), B = c(55,60,65,65,75))

class

colMeans(class)

hist(class$A,
     breaks=c(seq(0,100,5)),
     ylim = c(0,5),
     col = "blue")+

hist(class$B,
     breaks=c(seq(0,100,5)),
     ylim = c(0,5),
     col = "red")

A<- c(35,55,60,70,100)
B<- c(55,60,65,65,75)

df<- data.frame(class = c(rep('A',length(A)),rep('B',length(B))), score = c(A,B))

mu <- ddply(df, "class", summarise, grp.mean=mean(score))


ggplot(df, aes(x=score, color=class)) +
  geom_histogram(fill="white",binwidth=5)

ggplot(df, aes(x=score, color=class)) +
  geom_histogram(fill="white", alpha = 0.5, position="identity")




ggplot(df, aes(x=score, color=class, fill=class)) +
geom_histogram(aes(y=..density..), position="identity", alpha=0.5)+
geom_density(alpha=0.6)+
geom_vline(data=mu, aes(xintercept=grp.mean, color=class),
           linetype="dashed")+
scale_color_manual(values=c("#999999", "#E69F00", "#56B4E9"))+
scale_fill_manual(values=c("#999999", "#E69F00", "#56B4E9"))+
labs(title="Score histogram plot",x="Score", y = "Density")+
theme_classic()



```{r}
score<-read.csv("c:/r/성적.csv",stringsAsFactors = F)
score

sc_mean<- c("Mean",mean(score$sql),mean(score$r))
sc_var<- c("Var",var(score$sql), var(score$r))
sc_sd<- c("Sd", round(sd(score$sql),2), round(sd(score$r),2))

score<-rbind(score, sc_mean, sc_var,sc_sd)

score

```

[문제204] 성적.csv 파일에 과목별 평균값, 분산값, 행을 추가하시오.

score<-read.csv("c:/r/성적.csv",stringsAsFactors = F)
score

sc_mean<- c("Mean",mean(score$sql),mean(score$r))
sc_var<- c("Var",var(score$sql), var(score$r))
sc_sd<- c("Sd", round(sd(score$sql),2), round(sd(score$r),2))

score<-rbind(score, sc_mean, sc_var,sc_sd)

score



```{r}
#표준화 작업, 정규화 작업
carrick_z<- (90 - 72) / 20     
pogba_z<- (90 - 72) / 12
carrick_z
pogba_z

carrick_t<- ((90 - 72) / 20) * 10 + 50     
pogba_t<- ((90 - 72) / 12) * 10 + 50
carrick_t
pogba_t


```

[문제 205] carrick의 sql = 90점과 pogba의 r = 90 둘중 어느 사람이 더 잘한 것인가?


# 표준화 작업!
## 서로 값은 같지만 값의 의미는 다른 것

## 표준값, 편차값 : 이유? 비교해야 할 데이터의 기준이 서로 다르므로 같은 기준을 만들어서 비교

### 표준값 : (각 데이터 - 평균) / 표준 편차
    carrick_z<- (90 - 72) / 20     
    pogba_z<- (90 - 72) / 12

### 편차값 : 표준값 * 10 + 50 (평균 50, 표준편차 10)   [편차값을 만들어야 할떄 평균 50, 표준편차 10은 고정으로 작업 진행한다.]
    carrick_t<- ((90 - 72) / 20) * 10 + 50     
    pogba_t<- ((90 - 72) / 12) * 10 + 50


```{r}

a<- (1200-1000) / 200
b<- (120-100) / 10

a<- a* 10 + 50
b<- b* 10 + 50

a
b

```
[문제206] 지난달을 기준으로 a 사원은 영업 매출이 월 평균 1000만원, 표준편차가 200만원인  대리점을 담당하고있고,
b 사원은 영업 매출이 월 평균 100만원, 표준편차가 10만원인 대리점을 담당하고 있다.
이번달 a 사원이 담당하는 대리점의 매출이 1200만원으로 늘었고, b 사원이 담당하는 대리점은 120만원 늘었다.
평균 매출 대비 20% 상승했다. 누가 잘한거죠?

a<- (1200-1000) / 200
b<- (120-100) / 10

a<- a* 10 + 50
b<- b* 10 + 50

a
b
```{r}
blood<- read.csv("c:/r/blood.csv", stringsAsFactors=F,header=T)
blood

colnames(blood)<- c("num","type","char")
blood

x<- xtabs(~type+char,blood)
x

prop.table(x,1)

barplot(x, names.arg=colnames(x), beside = T,
        main="혈액형별 성격",
        xlab = "성격",
        ylab= "인원수",
        sub = "(성격)",
        col = rainbow(4),
        col.sub= "red",
        legend.text = c('A','AB','B','O'))




ggplot(blood, aes(x=type,y=char),colour = type)+
  geom_point()

ban<- read.csv("c:/r/ban_blood.csv")
colnames(ban)<- c("type", "music","char","hob")
A<- ban[ban$type=="A",]
B<- ban[ban$type=="B",]
O<- ban[ban$type=="O",]
AB<- ban[ban$type=="AB",]
A
B
O
AB



```

[문제207] 혈액형_성격_설문 파일입니다. 분석하세요.


```{r}

df<- data.frame(mean = c(45000,5000), var = c(3000,2000))

rownames(df)<- c('A','B')

CV<- round((df$var / df$mean) * 100,2)

df<- cbind(df,CV)
df
```

# 변동계수(Coefficient of variation)
  #CV = (표준편차 / 표본평균) * 100

#평균주가가 동일한 수준이라면 주가의 표준편차가 클수록 주가변동이 심하다고 할 수 있다. 그러나 위와 같이 A회사 주가 표준편차는 3000원으로 B회사의 표준 편차 2000원 보다 크지마 A회사 주가의 표준편차는 평균자가 45000원을 기준으로한 3000원인데 비해 B회사 주가의 표준편차는 평균주가 5000원을 기준으로 한 2000원이므로 표준편차만을 가지고 두 회사 주가 변동성을 파악 할 수는 없다.
  
[문제 208] A, B 두 회사의 주가를 한달동안 조사하여 평균주가, 표준편차를 조사한 결과입니다. 분석하세요

A 회사   평균 = 45000원  표준편차 = 3000원
B 회사   평균 = 5000원   표준편차 = 2000원 

df<- data.frame(mean = c(45000,5000), var = c(3000,2000))

rownames(df)<- c('A','B')

CV<- round((df$var / df$mean) * 100,2)

df<- cbind(df,CV)
df

```{r}
score<- scan()
#> score<- scan()
#1: 18 15 12 6 8 2 3 5 20 10
#11: 

((length(score[score< 12]) + 0.5) / length(score)) * 100

  
```


#백분위수(percentile)
  - 자료를 크기 순서대로 나열해 놓고 100등분한 후에 위치에 있는 값을 말한다.
  - 백분위수 = ((x보다 작은 값의 수 + 0.5) / 전체 자료수) * 100
  
[문제 209] 10명 학생의 시험점수 입니다. 20점만점이 기준입니다. 12점에 대한 백분위수를 구하세요.

18 15 12 6 8 2 3 5 20 10

score<- scan()
#> score<- scan()
#1: 18 15 12 6 8 2 3 5 20 10
#11: 

((length(score[score< 12]) + 0.5) / length(score)) * 100
[1] 65


```{r}
h<- c(165,168,171,174,177,200)
quantile(h)
summary(h)

boxplot(h)

bp<- boxplot(h,horizontal=T)

text(bp$out,rep(1,NROW(bp$out)),
     labels = bp$out, pos=c(1,1,3,1))

IQR(h) * 1.5

h - IQR(h)



```


관측치의 25% 다음 25% 다음 25% 마지막 25%
0%-------------25%-------------50%-------------75%-------------100%
최소값         Q1           Q2(중앙값)          Q3            최대값
           일사분위수       이사분위수      삼사분위수


# 사분위수 범위 = IQR(h)   = Q3-Q1

사분위수 범위 * 1.5

Q1 - (IQR(h) * 1.5) 이 값보다 낮으면 이상치
Q3 + (IQR(h) * 1.5) 이 값보다 높으면 이상치





