```{r}
x<- c(184,170,180)
y<- c(85,70,82)

cov(x,y)
cor(x,y)


```
## 상관분석
  - 두 변수 사이의 관련성을 파악하는 방법

## 공분산(covariance) : 분산에다가 루트를 씌워서 평균과 비슷한 값으로 보고 싶어서 공분산을 생각
  - 두 변수가 얼마나 함께 변하는지를 측정
  - 한 변수가 커질 때 다른 변수가 함께 커지거나 한 변수가 작아질 때 다른 변수가 함께 작아지는 경우는 변화의 방향이 같다. 공분산은 양의 값
    키 - 체중
  - 한 변수가 커질 때 다른 변수는 작아지거나 한 변수가 작아질 때 다른 변수는 커지는 경우는 변화의 뱡향이 다르다는 의미. 공분산은 음의 값
    흡연 - 기대수명
  - 두 변수의 값이 서로 상관없이 움직일 경우 공분산은 0

                ∑( x - x평균 ) * ( y - y평균 )
  -cov(x,y) = ---------------------------------- 
                    N(조합을 이루는 개수)
                  
x<- c(184,170,180)
y<- c(85,70,82)

cov(x,y)

# 공분산을 표준화하는 방법.

## 상관계수
  - 공분산의 수치만 보아서는 상관의 정도를 알 수 없다.
    키와 체중에서 cm, kg 단위를 변경하면 수치가 달라진다. 이래서 공분산을 표준화한 값
  - 계산방법 : 피어슨의 상관계수, 스피어만의 상관계수, 겐달의 순위상관계수
  - 상관계수값이 크면 데이터간의 관계가 존재한다는 의미
  - 한쪽 값이 커질때 다른쪽 값이 커지는 정도가 크다
  - 상관계수는 -1 <= r <= 1
 
                          cov(x,y)
  - cor(x,y) = ----------------------------- 
                    x표준편차 * y표준편차     ∂
                    
## 회귀분석 (회귀분석이란 결국 예측을 하는 것 : x값을 입력해서 y값을 예측하는 것)
  - 회귀분석은 하나의 변수가 나머지 다른 변수들과의 선형적(1차원 방정식) 관계를 갖는가의 여부를 분석하는 방법으로 
    하나의 종속변수(반응변수, 기대값, 예상값)와 독립변수(설명변수, 입력값) 사이의 관계를 명시하는 것.
    ex) 신경망 <- 파이썬 할 때 사용. 
    
  - 독립변수 : 종속변수에 영향을 주는 변수
  - 종속변수 : 서로 관계를 가지고 있는 변수등 중에서 다른 변수에 영향을 받는 변수를 종속변수라 한다.
  
  ex> 키가 클수록 몸무게 변화를 분석하는 목적
      |             |
    독립변수      종속변수
 - 독립변수와 종속변수간의 관계를 직선식으로 나타내면 
   y = a + bx (회귀식)
   a가 절편(x=0일 때 y의 값)
   b가 기울기 (y의 변화를 x의 변화로 나눈 값)
   
## 최소제곱 추정법
  - 최적의 a(절편)과 b(기울기)를 결정하기 위해 정규최소제곱으로 알려진 추정기법을 사용한다.
    예측한 y값 실제 y값 사이의 수직거리인 오차를 제곱해 구한 총합
    즉, 직선과 데이터와의 차이가 최소화되는 직선 방정식을 구하는 것이 목표
    
     ∑( 실제값y - 예측값y )^2
     
     y = a + bx
     
        ∑( x - x평균 ) * ( y - y평균 )
     b= ---------------------------------- 
            ∑( x - x평균 ) ^2
            
            cov(x,y)
     b = -------------- = 기울기
             var(x)
             
     a(절편) = y의 평균 - 기울기 * x의 평균      
```{r}

h <- c(184,170,180,175,165,179,172,171,178,182)
w <- c(85,70,82,73,67,75,70,68,71,80)

w = a + bh

cov(h,w)/var(h)

mean(w) - (cov(h,w)/var(h)) * mean(h)

(mean(w) - (cov(h,w)/var(h)) * mean(h)) + (cov(h,w)/var(h)) * 185
#답 : 82.78

#몸무게 예측
m<- lm(w~h)
m
predict(m, data.frame(h= 185))

predict(m, data.frame(h= 175))

```
[문제230] 키 185 일 때 몸무게는?

height <- c(184,170,180,175,165,179,172,171,178,182)
weight <- c(85,70,82,73,67,75,70,68,71,80)            
                  
                  
h <- c(184,170,180,175,165,179,172,171,178,182)
w <- c(85,70,82,73,67,75,70,68,71,80)

w = a + bh

cov(h,w)/var(h)

mean(w) - (cov(h,w)/var(h)) * mean(h)

(mean(w) - (cov(h,w)/var(h)) * mean(h)) + (cov(h,w)/var(h)) * 185

b<- cov(h,w)/var(h)
a<- mean(w) - (b * mean(h))

y = a + (b * 185)

#답 : 82.78

m<- lm(w~h)
m

    절편            기울기
(Intercept)            h  
   -88.0502       0.9234  

```{r}
##내꺼
tan<- read.csv("c:/r/tannin.csv")
str(tan)
tan$tannin<- as.factor(tan$tannin)


ggplot(tan, aes(x = tannin, y= growth))+
  geom_point(stat="identity")

m<- lm(tan$tannin~tan$growth)
m

predict(m, data.frame(tannin = 4))

# 상관계수
x<- tan$tannin
y<- tan$growth

cov(x,y)/ (sd(x)*sd(y))
# [1] -0.9031408


##쌤꺼
tan<- read.csv("c:/r/tannin.csv")
attach(tan)
cor(growth, tannin)

model <- lm(growth~tannin)
model

plot(tannin, growth, pch = 21, col = "blue", bg = "blue")
abline(model, col = "red")
yhat<- predict(model)
for(i in 1:9){
  lines( c(tannin[i],tannin[i]), c(growth[i],yhat[i]),col = "black")
}

coef(model) #회귀계수
fitted(model) #적합된 값
predict(model, data.frame(tannin = 1))
```
[문제231] 사료의 탄닌 함유량과 애벌래의 성장추이가 상관관계가 있는지 확인하세요.

##내꺼
tan<- read.csv("c:/r/tannin.csv")
str(tan)
tan$tannin<- as.factor(tan$tannin)


ggplot(tan, aes(x = tannin, y= growth))+
  geom_point(stat="identity")

m<- lm(tan$tannin~tan$growth)
m

predict(m, data.frame(tannin = 4))

# 상관계수
x<- tan$tannin
y<- tan$growth

cov(x,y)/ (sd(x)*sd(y))
# [1] -0.9031408


##쌤꺼
tan<- read.csv("c:/r/tannin.csv")
attach(tan)
cor(growth, tannin)

model <- lm(growth~tannin)
model

plot(tannin, growth, pch = 21, col = "blue", bg = "blue")
abline(model, col = "red")
yhat<- predict(model)
for(i in 1:9){
  lines( c(tannin[i],tannin[i]), c(growth[i],yhat[i]),col = "black")
}

coef(model) #회귀계수
fitted(model) #적합된 값
predict(model, data.frame(tannin = 1))

```{r}
t<- c(10,20,30,40)
nu<- c(300,250,200,150)
data_model<- lm(nu ~ t)
data_model

coef(data_model)
fitted(data_model)
predict(data_model, data.frame(t = 35))
```
[문제232] 어느 실험실에서 10시간, 20시간, 30시간, 40시간 마다 물질의 방사능 수치를 측정한 자료가 있을 때, 35시간에 물질의 방사능 수치는?
------------------------------
시간      |  10   20   30  40
------------------------------
방사능수치| 300  250  200 150
------------------------------

t<- c(10,20,30,40)
nu<- c(300,250,200,150)
data_model<- lm(nu ~ t)
data_model

coef(data_model)
fitted(data_model)
predict(data_model, data.frame(time = 35))

```{r}
ko<- read.csv("c:/r/K_index.csv",stringsAsFactors=F)
hy<- read.csv("c:/r/H_stock.csv",stringsAsFactors=F)
sa<- read.csv("c:/r/S_stock.csv",stringsAsFactors=F)
ko  #date, kospi, k_rate
hy  #date, h_price, h_rate
sa  #date, s_price, s_rate

all_data<- merge(merge(ko,sa),hy)
all_data

model_s<- lm(all_data$s_rate ~ all_data$k_rate, data = all_data)

plot(all_data$k_rate, all_data$s_rate, col = "blue")
abline(model_s , col = "red")


model_h<- lm(all_data$h_rate ~ all_data$k_rate, data = all_data)

plot(all_data$k_rate, all_data$h_rate, col = "blue")
abline(model_s , col = "red")

all_data_20<- all_data[1:20,]
all_data_20

ggplot(all_data_20,aes(x = all_data_20$date, y = all_data_20$k_rate,col = all_data_20$date))+
  geom_bar(stat="identity")+
  geom_point(aes(x = all_data_20$date, y = all_data_20$s_rate),size = 2,col = "blue")+
  geom_point(aes(x = all_data_20$date, y = all_data_20$h_rate),size = 2,col = "red")+
  theme(axis.text.x = element_text(angle = 90,hjust = 1,vjust = 1,colour = "blue",size= 5))



df<-data.frame(date =c(1:60) , rate =c(1:60), rate_point =c(1:60) )
df$rate[1:20]<- 'hy'
df$rate[21:40]<- 'sam'
df$rate[41:60]<- 'ko'
df$date[1:20]<- all_data_20$date
df$date[21:40]<- all_data_20$date
df$date[41:60]<- all_data_20$date
df$rate_point[1:20]<- all_data_20$h_rate
df$rate_point[21:40]<- all_data_20$s_rate
df$rate_point[41:60]<- all_data_20$k_rate

df[is.na(df)]<- 0
df

ggplot(df,aes(x=date,y=rate_point, group = rate))+
  geom_col(aes(fill=rate), position = "dodge")+
  geom_text(aes(label = rate_point), position = position_dodge(0.9),vjust=0,size = 1)+
  theme(axis.text.x = element_text(angle = 45,hjust = 1,vjust = 1,colour = "blue",size= 7))


```
[문제233] 코스피 지수 수익율의 변동에 따라 삼성전자 주식의 수익율의 변동이 있는지 시각화해서 확인해보세요.

ko<- read.csv("c:/r/K_index.csv",stringsAsFactors=F)
hy<- read.csv("c:/r/H_stock.csv",stringsAsFactors=F)
sa<- read.csv("c:/r/S_stock.csv",stringsAsFactors=F)
ko  #date, kospi, k_rate
hy  #date, h_price, h_rate
sa  #date, s_price, s_rate

all_data<- merge(merge(ko,sa),hy)
all_data

model_s<- lm(all_data$s_rate ~ all_data$k_rate, data = all_data)

plot(all_data$k_rate, all_data$s_rate, col = "blue")
abline(model_s , col = "red")
```{r}
model_h <- lm(h_rate ~ k_rate , data = all_data)
model_s <- lm(s_rate ~ k_rate , data = all_data)

plot(all_data$k_rate, all_data$h_rate, col = "blue")
abline(model_h,col = "black")
abline(model_s,col = "red")

graphics.off()
par(mfrow = c(1,2))

plot(all_data$k_rate, all_data$h_rate, col = "blue", main = "현대")
abline(model_h,col = "black")
plot(all_data$k_rate, all_data$s_rate, col = "blue", main = "삼성")
abline(model_s,col = "red")
#회귀 모수중 기울기가 1보다 크면 공격적 주식이고 1보다 작으면 방어적 주식이다.
model_s


```


[문제234] 코스피 지수 수익율의 변동에 따라 현대 자동차의 주식 수익율의 변동이 있는지 plot 그래프와 회귀직선 그래프를 사용하여 시각화해서 확인해보세요. 그리고 삼성과 비교하세요

model_h <- lm(h_rate ~ k_rate , data = all_data)
model_s <- lm(s_rate ~ k_rate , data = all_data)

plot(all_data$k_rate, all_data$h_rate, col = "blue")
abline(model_h,col = "black")
abline(model_s,col = "red")

graphics.off()
par(mfrow = c(1,2))

plot(all_data$k_rate, all_data$h_rate, col = "blue", main = "현대")
abline(model_h,col = "black")
plot(all_data$k_rate, all_data$s_rate, col = "blue", main = "삼성")
abline(model_s,col = "red")
#회귀 모수중 기울기가 1보다 크면 공격적 주식이고 1보다 작으면 방어적 주식이다.
model_s


```{r}
cha<- read.csv("c:/r/challenger.csv",stringsAsFactors=F)
cha

ggplot(cha, aes(x=temperature, distress_ct))+
  geom_point()


model<- lm(distress_ct ~ temperature+pressure, data = cha)  # 다중 회귀 분석, 독립변수 부분에 2가지를 넣어면 된다.
model
predict(model , data.frame(temperature = 31,pressure = 60))

#상관계수를 보고 0이면 상관이 없다고 판단하므로 독립변수로 넣을 필요가 없다 -1로 기울었거나 1로 기울어있는 숫자를 보고 판단하자.

```
[문제235] 1986년 우주왕복선 챌린저호가 발사된지 73초만에 폭발하여 대서양에 추락하고 7명 승무원이 전원 사망한 사고는 미국우주사의 최대 비극중 하나다.
 폭발의 원인은 오른쪽 고체연료 부스터의 부품인 O링이 망가졌기 때문이다. 
 O링이 셔틀 출발시처럼 낮은 온도에서 작동하도록 설계되지 않았던것이다.
 발사 온도에 대한 O링의 파손이 원인을 이용해서 만약 온도가 31도라고 추정하면 O링의 파손수는 몇개가 될거라 예상되는가?


http://www.anyseal.co.kr/oring/oring_16_5.asp

cha<- read.csv("c:/r/challenger.csv",stringsAsFactors=F)
cha

ggplot(cha, aes(x=temperature, distress_ct))+
  geom_point()


model<- lm(distress_ct ~ temperature+pressure, data = cha)  # 다중 회귀 분석, 독립변수 부분에 2가지를 넣어면 된다.
m

predict(model , data.frame(temperature = 31,pressure = 60))

#상관계수를 보고 0이면 상관이 없다고 판단하므로 독립변수로 넣을 필요가 없다 -1로 기울었거나 1로 기울어있는 숫자를 보고 판단하자.


