setwd("c:/r")
getwd()
emp<- read.csv ("emp.csv", header = T , stringsAsFactors = F)
str(emp)
names(emp)
<콘솔창에서 실행>
```{r}
df<- data.frame(name=c("king","smith","jane"), sql=c(96,82,78), plsql= c(75,91,86), stringsAsFactors= FALSE)

rownames(df)<-c(1,2,3)
df

df<-rbind(df,c("james",90,80))  #변수의 타입이 전부 문자형으로 들어가게 된다.
df<-rbind(df,list("james",90,80)) #list는 서로다른 유형의 값을 넣을 수 있다.
df<-rbind(df,data.frame(name="james",sql=90,plsql=80))  #list나 data.frame형식으로 집어 넣는다.
df[4,1:3]<-c("james",90,80)

df[df$name == "james",]  #행,열 부분에 조건절을 넣을 수 있다.
str(df)
```
12/28일

[문제31] 아래와 같은 모양의 변수를 생성하세요. 변수 이름은 df로 하세요.

<화면출력>

> df
   name sql  plsql
1  king  96     75
2 smith  82     91
3  jane  78     86

<답>
df<- data.frame(name=c("king","smith","jane"), sql=c(96,82,78), plsql= c(75,91,86), stringsAsFactors= FALSE)
#원래 디폴트 값은 트루임

rownames(df)<-c(1,2,3)
df



[문제32] df변수에 james, 90, 80 추가 해주세요.


<화면출력>

> df
   name sql plsql
1  king  96    75
2 smith  82    91
3  jane  78    86
4 james  90    80

<답>
df<-rbind(df,c("james",90,80))  
#변수의 타입이 전부 문자형으로 들어가게 된다.

<-rbind(df,list("james",90,80)) 
#list는 서로다른 유형의 값을 넣을 수 있다.

df<-rbind(df,data.frame(name="james",sql=90,plsql=80))  
#list나 data.frame형식으로 집어 넣는다.

df[4,1:3]<-c("james",90,80)


[문제33] james에 대한 row 정보만 출력하세요.


<화면출력>

   name sql plsql  r
4 james  90    80 60

<답>
df[df$name == "james",]  %in%도 상관이 없다.
#행,열 부분에 조건절을 넣을 수 있다.
```{r}
a<- c(1,2)
b<- matrix(c(1,2))
c<- array(1:12, dim=c(2,2,3))
d<- list(c("king", 100))
e<- data.frame(x=c(1,2))
f<- factor(c("male","female"))
class(a)
class(b)
class(c)
class(d)
class(e)
class(f)

str(a)
str(b)
str(c)
str(d)
str(e)
str(f)

is.numeric(a) #is.<타입> T/F 값으로 확인하는 방법

x <- c("a","b","c")
x
str(X)

x<- as.factor(x)
str(x)

x<- as.character(x)
str(x)

x<- matrix(1:4,ncol=2)
x
str(x)

x<- as.data.frame(x)
x
str(X)

x<- as.array(x) #df로 나오는것은 3번째면이 선언되지 않아서.
x
str(x)

x<- c("1","2")
x + 100 #문자는 연산불가

x<-as.numeric(x)
x + 100

df<- data.frame(name=c("king","smith","jane"), sql=c(96,82,78), plsql= c(75,91,86), stringsAsFactors= FALSE)

df<- rbind(df,c("james", 90,80))

str(df)

df$sql <- as.numeric(df$sql)
df$plsql <- as.numeric(df$plsql)


```

★R 데이터 구조
1.vector     : 같은 데이터 타입을 갖는 1차원 배열구조
2.matrix     : 같은 데이터 타입을 갖는 2차원 배열구조
3.array      : 같은 데이터 타입을 갖는 3차원 배열구조
4.list       : 서로 다른 데이터 구조를 갖는 구조. 중첩 할 수 있다.
5.data.frame : 서로 다른 데이터 타입을 갖는 컬럼으로 이루어진 2차원 배열구조

a<- c(1,2)
b<- matrix(c(1,2))
c<- array(1:12, dim=c(2,2,3))
d<- list(c("king", 100))
e<- data.frame(x=c(1,2))
f<- factor(c("male","female"))


is.numeric(a) #is.<타입> T/F 값으로 확인하는 방법

data type 형변환

x <- c("a","b","c")
str(X)

x<- as.factor(x)
str(x)

x<- as.character(x)
str(x)

x<- matrix(1:4,ncol=2)
x
str(x)

x<- as.data.frame(x)
x
str(X)


```{r}
setwd("c:/r")
getwd()

emp


```

read.csv
  csv파일을 데이터 프레임으로 읽어들이는 함수

setwd("c:/r")
getwd()
emp<-read.csv("emp.csv",header=T,stringsAsFactors=F)
str(emp)
names(emp)
```{r}
names(emp)
str(emp)

emp[emp$salary == 3000 , c("LAST_NAME", "SALARY")]

emp[emp$salary >= 2000,c("LAST_NAME", "SALARY")]

emp[emp$JOB_ID == "ST_CLERK",c("LAST_NAME", "SALARY","JOB_ID")]

emp[emp$JOB_ID != "ST_CLERK",c("LAST_NAME", "SALARY","JOB_ID")]
```
[문제34]. emp 변수에 있는 데이터 중에 급여가 3000 인 사원들의 last_name, salary를 출력하세요. 단 emp 변수에 컬럼정보를 확인하시고 수행하세요.

names(emp)
str(emp)
emp[emp$salary == 3000,c("LAST_NAME", "SALARY")]

[문제35] 급여가 2000 이상인 사원들의 last_name, salary를 출력하세요.

emp[emp$salary >= 2000,c("LAST_NAME", "SALARY")]

[문제36] job이 ST_CLERK인 사원들의 이름과 월급과 직업을  출력하세요.

emp[emp$JOB_ID == "ST_CLERK",c("LAST_NAME", "SALARY","JOB_ID")]

[문제37] job이 ST_CLERK이 아닌 사원들의 이름과 월급과 직업을  출력하세요.

emp[emp$JOB_ID != "ST_CLERK",c("LAST_NAME", "SALARY","JOB_ID")]

```{r}
emp

emp[emp$JOB_ID %in% c("AD_ASST", "MK_MAN"), c("EMPLOYEE_ID", "LAST_NAME", "JOB_ID")]

emp[!emp$JOB_ID %in% c("ST_CLERK", "SH_CLERK", "SA_REP"), c("EMPLOYEE_ID", "LAST_NAME", "JOB_ID")]
#  부정을 뜻하는 !를 맨앞에 붙여준다.

emp[emp$DEPARTMENT_ID %in% c(10, 20) , c("LAST_NAME", "SALARY", "DEPARTMENT_ID")]

```
[문제38] 오라클의 in 연산자와 비슷한 R연산자는?

%in%

[문제39] job이 AD_ASST, MK_MAN 인 사원들의 employee_id,last_name,job_id를 출력하세요.

emp[emp$JOB_ID %in% c("AD_ASST","MK_MAN"), c("EMPLOYEE_ID"," LAST_NAME", "JOB_ID")]

[문제40] job이 ST_CLERK, SH_CLERK, SA_REP 아닌 사원들의 employee_id,last_name,job_id를 출력하세요.

emp[!emp$JOB_ID %in% c("ST_CLERK", "SH_CLERK" ,"SA_REP"), c("EMPLOYEE_ID"," LAST_NAME", "JOB_ID")]
#  부정을 뜻하는 !를 맨앞에 붙여준다.

[문제41] 부서번호가 10번,20번인 사원들의 last_name, salary, department_id를 출력하세요.

emp[emp$DEPARTMENT_ID %in% c(10, 20) , c("LAST_NAME", "SALARY", "DEPARTMENT_ID")]

R에서 사용하는 연산자
1. 산술연산자  : * , / , + , - , %/%(정수나누기), %%(나머지), **,^
2. 비교연산자  : >,>=,<,<=,==,!=
3. 논리연산자  : &(AND),|(OR),!(NOT)


```{r}
paste(emp[emp$LAST_NAME == 'Grant' & emp$JOB_ID=='SH_CLERK', c('LAST_NAME')], '의 직업은', emp[emp$LAST_NAME == 'Grant'& emp$JOB_ID=='SH_CLERK', c('JOB_ID')], '입니다.')

paste(emp$LAST_NAME, '의 직업은', emp$JOB_ID, '입니다.')[emp$LAST_NAME == 'Grant' & emp$JOB_ID == 'SH_CLERK']
```
[문제42] 오라클의 연결 연산자 와 비슷한 R 연산자는?
                 오라클		 R
                  ||   		paste


[문제43] emp 변수에 있는 값을 아래결과와 같이 출력되도록하세요. 

Grant 의 직업은  SH_CLERK  입니다.
paste( emp$LAST_NAME , '의 직업은 ' , emp$JOB_ID, ' 입니다.')
```{r}


emp[is.na(emp$COMMISSION_PCT), c("LAST_NAME","SALARY","COMMISSION_PCT")]

emp[is.na(emp$DEPARTMENT_ID), c("LAST_NAME","SALARY","DEPARTMENT_ID")]

emp[!is.na(emp$COMMISSION_PCT), c("LAST_NAME","SALARY","COMMISSION_PCT")]

emp[emp$DEPARTMENT_ID %in% 30 & emp$SALARY >= 3000 , c("EMPLOYEE_ID","SALARY","DEPARTMENT_ID")]

emp[emp$DEPARTMENT_ID %in% 20 & (emp$SALARY > 10000 | emp$SALARY <2500) , c("EMPLOYEE_ID","SALARY","DEPARTMENT_ID")]




```
[문제44]R에서 NA(결측치)를 체크하는 함수는?

is.na()

[문제45] commission_pct에  NA 인 사원들의 last_name, salary, commission_pct를 출력하세요.

emp[is.na(emp$COMMISSION_PCT), c("LAST_NAME","SALARY","COMMISSION_PCT")]

[문제46] department_id에 NA 인 사원들의 last_name, salary, department_id를 출력하세요.

emp[is.na(emp$DEPARTMENT_ID), c("LAST_NAME","SALARY","DEPARTMENT_ID")]

[문제47] commission_pct에  NA가 아닌 사원들의 last_name, salary, commission_pct를 출력하세요.

emp[!is.na(emp$COMMISSION_PCT), c("LAST_NAME","SALARY","COMMISSION_PCT")]

[문제48] 30번 부서 사원들이면서 급여는 3000이상인 사원들의 employee_id, salary, department_id를 출력하세요.

emp[emp$DEPARTMENT_ID %in% 30 & emp$SALARY >= 3000 , c("EMPLOYEE_ID","SALARY","DEPARTMENT_ID")]

na.omit(emp[emp$DEPARTMENT_ID ==30 & emp$SALARY >= 3000,c('EMPLOYEE_ID','SALARY','DEPARTMENT_ID')])

[문제49] 20번부서 사원이면서 급여는 10000를 초과한 사원 또는 급여가 2500 미만의 사원들의 employee_id, salary, department_id를 출력하세요.

emp[emp$DEPARTMENT_ID %in% 20 & (emp$SALARY > 10000 | emp$SALARY <2500) , c("EMPLOYEE_ID","SALARY","DEPARTMENT_ID")]


 오라클에서의 NULL(알수 없는 값, 적용 할 수 없는 값,할당 할 수 없는 값)
 R에서의 NULL(변수에 초기값이 없는 형태), NA(결측치)
```{r}
emp[grep("^A", emp$LAST_NAME),c("LAST_NAME", "SALARY")]

emp[grep("g$", emp$LAST_NAME),c("LAST_NAME", "SALARY")]

emp[grep("z", emp$LAST_NAME),c("LAST_NAME", "SALARY")]

emp[grep("^.u", emp$LAST_NAME),c("LAST_NAME", "SALARY")]



```
 
 ■ grep함수 : 문자 패턴을 찾을 때 사용되는 함수 

       ^ : 첫번째 
       $ : 마지막
       . : 한자리수
       * : wild card(%)

<예>
emp[grep("aa", emp$LAST_NAME),c("LAST_NAME","SALARY")]

emp[grep("[x-z]", emp$LAST_NAME, ignore.case = TRUE),c("LAST_NAME","SALARY")]


[문제50]last_name의 첫번째 글자가 A 로 시작하는 사원들의 last_name, salary를 출력하세요.

emp[grep("^A", emp$LAST_NAME),c("LAST_NAME", "SALARY")]

[문제51]last_name의 끝글자가 g 로 끝나는 사원들의 last_name, salary를 출력하세요.

emp[grep("g$", emp$LAST_NAME),c("LAST_NAME", "SALARY")]

[문제52]last_name의 z 를 포함하고 있는 사원들의 last_name, salary를 출력하세요.

emp[grep("z", emp$LAST_NAME),c("LAST_NAME", "SALARY")]

[문제53]last_name의 두번째 철자가 u 인 사원들의 last_name, salary를 출력하세요.

emp[grep("^.u", emp$LAST_NAME),c("LAST_NAME", "SALARY")]
```{r}

unique(emp$DEPARTMENT_ID)

emp[order(emp$HIRE_DATE), c("LAST_NAME","HIRE_DATE")]


emp[emp$DEPARTMENT_ID == 30 & order(emp$SALARY),c("LAST_NAME","SALARY")]

```

■ 중복제거 

    unique

[문제54] 부서번호를  중복제거해서 출력하세요.

unique(emp$DEPARTMENT_ID)


■ 정렬
   
  data frame 에서 order 옵션을 사용,  기본값은 오름차순


emp[order(emp$SALARY), c("EMPLOYEE_ID","LAST_NAME","SALARY")]


emp[order(emp$SALARY, decreasing=T), c("EMPLOYEE_ID","LAST_NAME","SALARY")]

#조건절로 작업을하고 소트작업을하려면 별도로 데이터를 변수에담아두고 소트작업을 후에 실행해야한다.

[문제55] last_name, hire_date를  출력하는데 먼저 입사한 사원부터 출력하세요.

emp[order(emp$HIRE_DATE), c("LAST_NAME","HIRE_DATE")]

[문제56] 30번 부서 사원들의 last_name, salary를  출력하세요. 단 salary를 기준으로 내림차순 정렬하세요.

emp[emp$DEPARTMENT_ID == 30 & order(emp$SALARY),c("LAST_NAME","SALARY")]
